【裁判字號】    98,訴,447
【裁判日期】    990305
【裁判案由】    毒品危害防制條例
【裁判全文】
臺灣宜蘭地方法院刑事判決               98年度訴字第447號
公  訴  人  臺灣宜蘭地方法院檢察署檢察官
被      告  甲○○
選任辯護人  柯士斌律師
            曾培雯律師
上列被告因毒品危害防制條例案件，經檢察官提起公訴（98年度
偵字第2327、2873號），本院判決如下：
    主  文
甲○○犯如附表一所列之販賣第一級毒品罪共十五罪，各處如附
表一「宣告刑」欄所示之刑。又共同犯如附表二所列之販賣第一
級毒品罪共五罪，各處如附表二「宣告刑」欄所示之刑。又犯如
附表三所列之轉讓第一級毒品罪共三罪，各處如附表三「宣告刑
」欄所示之刑。又共同犯如附表四所列之轉讓第一級毒品罪共三
罪，各處如附表四「宣告刑」欄所示之刑。又犯如附表五所列之
幫助施用第一級毒品罪共六罪，各處如附表五「宣告刑」欄所示
之刑。又犯如附表六所列之幫助施用第一級毒品罪共二罪，各處
如附表六「宣告刑」欄所示之刑。又犯如附表七所列之幫助施用
第一級毒品罪共三罪，各處如附表七「宣告刑」欄所示之刑。應
執行有期徒刑貳拾貳年，扣案之門號0000000000行動
電話SIM卡壹張，沒收之；未扣案門號0000000000號
行動電話手機壹具，沒收之；未扣案門號0000000000
號行動電話手機壹具（含SIM卡壹張）沒收之，如全部或一部不
能沒收時，與吳叔謙連帶追徵其價額或以渠等財產連帶抵償之；
販賣及轉讓第一級毒品所得財物新臺幣貳萬柒仟元均沒收之，如
全部或一部不能沒收時，以其財產抵償之；與吳叔謙共同販賣及
轉讓第一級毒品所得財物新臺幣壹萬元與吳叔謙連帶沒收之，如
全部或一部不能沒收時，以渠等財產連帶抵償之。
其餘被訴如附表八所示販賣第二級毒品予辛○○部分，無罪。
    事  實
一、甲○○前因肅清煙毒條例等案件，經臺灣高等法院以84年度
    上訴字第2035號判決判處有期徒刑三年六月、七月，應執行
    有期徒刑三年十月確定。復因肅清煙毒條例等案件，經本院
    以84年度訴字第386號判決判處有期徒刑三年八月、十月，
    應執行有期徒刑四年四月確定。經接續執行後，甫於民國88
    年5月15日假釋出監，於92年6月29日假釋縮刑期滿執行完畢
    。
二、甲○○明知海洛因、安非他命分別為毒品危害防制條例第2
    條第2項第1款、第2款規定所規定之第一、二級毒品，均不
    得非法販賣、轉讓、幫助施用，惟其竟仍分別為下列之犯行
    ：
（一）甲○○意圖營利，基於販賣第一級毒品海洛因之犯意，以
      附表一所示之聯絡方式與戊○○聯絡後，即於附表一所示
      之交易時間、交易地點，分別販賣如附表一「交易金額」
      欄所示金額之第一級毒品海洛因予戊○○，藉此以牟取利
      益，且因而分別取得如附表一「交易金額」欄內所示之販
      賣海洛因毒品所得財物。
（二）甲○○意圖營利，與吳叔謙（由檢察官另行通緝中）基於
      販賣第一級毒品海洛因之犯意聯絡，以附表二所示之聯絡
      方式與戊○○聯絡後，即於附表二所示之交易時間、交易
      地點，共同販賣如附表二「交易金額」欄所示金額之第一
      級毒品海洛因予戊○○，藉此以牟取利益，且因而分別取
      得如附表二「交易金額」欄內所示之販賣海洛因毒品所得
      財物。
（三）甲○○基於轉讓第一級毒品海洛因之犯意，於附表三所示
      之時、地及聯絡轉讓方式，三次轉讓交付如附表三「轉讓
      數量」欄所示數量（未達加重其刑標準—淨重五公克）之
      海洛因毒品予庚○○。
（四）甲○○與吳叔謙（由檢察官另行通緝中）基於轉讓第一級
      毒品海洛因之犯意聯絡，於附表四所示之時、地及聯絡轉
      讓方式，三次轉讓交付如附表四「轉讓數量」欄所示數量
      （未達加重其刑標準—淨重五公克）之海洛因毒品予庚○○。
（五）甲○○明知庚○○有施用第一級毒品海洛因之行為，其竟
      仍基於幫助庚○○施用第一級毒品海洛因之犯意，於附表
      五所列時間、地點，以附表五所列之方法，六次便利助益
      （幫助）庚○○施用海洛因。
（六）甲○○明知己○○有施用第一級毒品海洛因、第二級毒品
      安非他命之行為，其竟仍基於幫助己○○施用第一級毒品
      海洛因、第二級毒品安非他命之犯意，先於附表六編號1
      所列時間、地點，以附表六編號1所列之方法，便利助益
      （幫助）己○○施用海洛因。復又於附表六編號2所列時
      間、地點，以附表六編號2所列之方法，同時便利助益（
      幫助）己○○施用海洛因及安非他命。
（七）甲○○明知丙○○有施用第一級毒品海洛因之行為，其竟
      仍基於幫助丙○○施用第一級毒品海洛因之犯意，於附表
      七所列時間、地點，以附表七所列之方法，三次便利助益
      （幫助）丙○○施用海洛因。
三、案經宜蘭縣政府警察局移請臺灣宜蘭地方法院檢察署檢察官
    偵查起訴。
    理  由
壹、證據能力部分：
一、按被告以外之人於審判外之言詞或書面陳述，除法律有規定
    者外，不得作為證據，刑事訴訟法第159條第1項定有明文。
    查證人庚○○、辛○○、己○○、丙○○、乙○○、戊○○
    、丁○○於警詢中之陳述，均屬於被告以外之人於審判外之
    陳述，被告並已否認渠等上開陳述之證據能力，且該等警詢
    之陳述亦不具刑事訴訟法第159條之2、第159條之3規定之要
    件，則參諸刑事訴訟法第159條第1項、第159條之2、第159
    條之3規定，上列證人於警詢中之陳述，均無證據能力。至
    於公訴人雖主張「證人辛○○於審理中經傳拘未到，其所在
    已不明，審酌其於警詢時之陳述距案發時間較近，且與偵查
    中之證述內容相符，其於警詢中之陳述應具有可信之特別情
    形，依刑事訴訟法第159條之3規定應有證據能力。證人戊○○警詢時之陳述內容與偵查中所述相符，其於警詢中之陳述
    應具有可信之特別情形，依刑事訴訟法第159條之2規定應有
    證據能力。」云云，惟查：刑事訴訟法第159條之2規定「被
    告以外之人於檢察事務官、司法警察官或司法警察調查中所
    為之陳述，與審判中不符時，其先前之陳述具有較可信之特
    別情況，且為證明犯罪事實存否所必要者，得為證據。」、
    刑事訴訟法第159條之3規定「被告以外之人於審判中有下列
    情形之一，其於檢察事務官、司法警察官或司法警察調查中
    所為之陳述，經證明具有可信之特別情況，且為證明犯罪事
    實之存否所必要者，得為證據：一、死亡者。二、身心障礙
    致記憶喪失或無法陳述者。三、滯留國外或所在不明而無法
    傳喚或傳喚不到者。四、到庭後無正當理由拒絕陳述者。」
    ，其所謂「具有較可信之特別情況」（即學理上所稱之「特
    信性」），係指其先前之陳述，從當時客觀環境或條件等情
    況加以觀察，認係在較為可信為真實之特別情況下所為，例
    如被告以外之人出於自然之發言、臨終前之陳述，或違反自
    己利益之陳述等特別情形（蓋被告以外之人在類此特別情況
    下所為之陳述，通常而言，其虛偽之可能性偏低，可信之程
    度較高），足以取代審判中反對詰問之可信性保證者而言。
    故其先前之陳述是否具有較（審判中所為不同陳述）為可信
    之特別情況，應依其陳述當時外部各項客觀情況綜合比較判
    斷之。又此「特信性」屬傳聞證據例外取得證據能力之特別
    要件，與詢問筆錄必須經受詢人簽名、蓋章或按指印之形式
    要件，及供述證據必須具備「任意性」之一般證據能力要件
    有別。故被告以外之人先前所為與審判中不符之陳述，縱已
    經受詢人在先前陳述之筆錄上簽名或蓋章而具備形式上之要
    件，且其內容係出於自由意思而無不法取供情形，然仍必須
    具備前述「具有較為可信之特別情況」及「證明犯罪事實存
    否所必要」之特別要件，始符合傳聞證據之例外規定而具有
    證據能力。不能僅以被告以外之人先前陳述之筆錄，業經其
    簽名、蓋章，暨其所陳係出於自由意思，即謂具有較為可信
    之特別情況，而認具有證據能力。否則其嗣後於審判中所為
    與先前不符之陳述亦係出於其自由意思且合於筆錄形式要件
    ，二者陳述之外部客觀情況相同，即無從判斷何者具有「較
    為」可信之特別情況。至上述規定所稱「為證明犯罪事實存
    否所必要」（即學理上所稱之「必要性」），係指先前陳述
    之重要待證事實部分，與審判中之陳述有所不符（包括審判
    中改稱忘記或不知道等，雖非完全相異，但實質內容已有不
    符之情形在內），而該審判外之陳述，係證明待證之犯罪事
    實存在或不存在所不可或缺，亦即就具體案情及相關卷證判
    斷，為發現實質真實目的，捨該項審判外之陳述，已無從再
    就同一供述者取得相同之供述內容，縱以其他證據代替，亦
    無從達到同一目的之情形者，始足當之。若除去先前之陳述
    ，仍有其他相類之證據可資代替，並得據以證明待證之犯罪
    事實存在或不存在者，即與上述「必要性」之要件不合。本
    件情形，查證人辛○○於警詢中之陳述，與其於檢察官偵訊
    時之陳述內容相一致（參見宜蘭地檢署98年度他字第341號
    卷第21至24、28至30頁）；證人戊○○於警詢中之陳述，與
    其於檢察官偵訊時、於本院審理接受交互詰問時之最終陳述
    內容均相一致（參見宜蘭地檢署98年度偵字第2873號卷第16
    至19、29至31頁，本院卷二第22至24頁），故證人辛○○於
    偵查中之供述內容、證人戊○○於偵查及審理中之供述內容
    ，分別已可取代渠等於警詢時之供述內容，則證人辛○○、
    戊○○於警詢時之供述內容，已非證明被告犯罪事實存否所
    必要，依前揭說明，尚難認為證人辛○○、戊○○於警詢中
    之陳述已具備刑事訴訟法第159條之2、之3所定「必要性」
    要件，自無從依此上開規定而認為渠等於警詢中之陳述具有
    證據能力，公訴人前揭主張，均非可採。
二、次按，被告以外之人於偵查中向檢察官所為陳述，除顯有不
    可信之情況者外，得為證據，刑事訴訟法第159條之1第2項
    定有明文。偵查中對被告以外之人（包括證人、鑑定人、告
    訴人、被害人及共同被告等）所為之偵查筆錄，或被告以外
    之人向檢察官所提之書面陳述，性質上均屬傳聞證據。惟現
    階段刑事訴訟法規定檢察官代表國家偵查犯罪、實施公訴，
    依法其有訊問被告、證人及鑑定人之權，證人、鑑定人且須
    具結，而實務運作時，檢察官偵查中向被告以外之人所取得
    之陳述，原則上均能遵守法律規定，不致違法取供，其可信
    度極高，故被告以外之人前於偵查中已具結而為證述，除反
    對該項供述得具有證據能力之一方，已釋明「顯有不可信之
    情況」之理由外，自不得以該證人未能於審判中接受他造之
    反對詰問為由，即遽指該證人於偵查中之陳述不具證據能力
    。本件情形，證人庚○○、辛○○、己○○、乙○○、丙○○、戊○○、丁○○於檢察官偵查中所為之陳述業經合法具
    結，且無證據顯示檢察官有違法取供之情事，而被告及其辯
    護人復均未釋明上列證人於檢察官偵查中所為之陳述有「有
    顯不可信之情況」，則依上開說明，證人庚○○、辛○○、
    己○○、乙○○、丙○○、戊○○、丁○○於檢察官偵查中
    所為之陳述，自具有證據能力（至於證據證明力則屬另一事
    ）。被告及其辯護人徒以「證人庚○○、辛○○、己○○、
    乙○○、丙○○、戊○○、丁○○於檢察官偵查中所為之陳
    述，未經被告反對詰問」為由，否認上列證人於檢察官偵查
    中所為陳述之證據能力，自非可採。
三、末按，被告以外之人於審判外之陳述，雖不符前四條之規定
    ，而經當事人於審判程序同意作為證據，法院審酌該言詞陳
    述或書面陳述作成時之情況，認為適當者，亦得為證據。當
    事人、代理人或辯護人於法院調查證據時，知有第159條第1
    項不得為證據之情形，而未於言詞辯論終結前聲明異議者，
    視為有前項之同意，刑事訴訟法第159條之5第1項、第2項定
    有明文。本件情形，被告、辯護人、檢察官於本院審理時對
    於下列所述之其他證據資料，均不爭執其證據能力，本院審
    酌該等證據資料作成時之狀況，並無不宜作為證據情事，依
    刑事訴訟法第159條之5第2項規定，自均得作為證據。
貳、有罪部分：
一、販賣海洛因予戊○○部分【即事實欄（一）、（二）】：
    訊據被告矢口否認有何販賣第一級毒品海洛因之犯行，並辯
    稱「我只有免費送海洛因給戊○○施用，我並沒有單獨或與
    吳叔謙一起販賣海洛因給戊○○，戊○○都是亂講的。」云
    云，然查：
（一）證人戊○○於附表一所示之時間、地點、金額及聯絡方式
      ，向被告購買海洛因，並由被告出面交付毒品、收取毒品
      價金；於附表二所示之時間、地點、金額及聯絡方式，向
      被告購買海洛因，並由吳叔謙出面交付毒品，再由被告或
      吳叔謙收取毒品價金等事實，業據證人戊○○於檢察官偵
      訊及本院審理時結證綦詳（見宜蘭地檢署98年度偵字第28
      73號卷第29至31頁，本院卷二第22至24頁）。而參諸卷附
      證人戊○○之前案紀錄表所示（見本院卷一第95至99頁）
      ，證人戊○○確有施用第一級毒品之前案紀錄。佐以，證
      人戊○○於97年11月間以000000000號電話密集的與被告
      持用之0000000000號電話為通聯之事實，亦有000000000
      號電話通聯調閱查詢單、0000000000號電話通聯紀錄在卷
      可稽（見宜蘭地檢署98年度偵字第2873號卷第22至27頁）
      ，且證人戊○○復已明確證稱「伊係以000000000、00000
      00000號電話或公用電話撥打被告所持用之0000000000號
      電話，與被告聯繫後，向被告購買海洛因毒品。」等語（
      見宜蘭地檢署98年度偵字第2873號卷第29頁，本院卷二第
      24頁），其中有關以000000000號電話與被告持用之00000
      00000號電話為通聯之證言，經核確與前揭通聯紀錄相符
      。再者，審酌證人戊○○已年滿35歲（證人戊○○係60年
      4月生），係具相當生活智識經驗之成年人，前復有多次
      購買毒品施用之經驗（參卷附之戊○○前案紀錄表），其
      對於「販賣」毒品、「贈送」毒品間之差別，當能輕易分
      別，且其與被告係朋友關係，彼此間亦無任何深仇大恨（
      此據被告、證人戊○○供明在卷，見本院卷一第14頁，本
      院卷二第23頁），證人戊○○顯無設詞誣陷被告之動機存
      在，倘證人戊○○確無向被告購買毒品，衡諸常情，其當
      無於檢察官偵訊及本院審理時迭次故意捏造不利於被告之
      供述之理。至於被告雖辯稱「伊只有免費送海洛因給戊○○施用，伊並沒有單獨或與吳叔謙一起販賣海洛因給戊○○。」云云，然被告於起訴移審及準備程序時卻均辯稱「
      伊沒有交付任何海洛因給戊○○，也沒有送海洛因給戊○○，伊與戊○○間沒有任何海洛因的事情。」云云（見本
      院卷一第14、49頁），其前後所辯內容明顯齟齬，顯見其
      辯詞毫不足採信。況且，別人贈送毒品予自己施用，對於
      施用毒品者而言，係屬天大之恩惠，倘若被告確實只有單
      純的贈送海洛因給證人戊○○，證人戊○○豈有恩將仇報
      、故意虛構誣指被告販毒之理？從而，綜核上開各情，已
      堪認定證人戊○○所稱「伊向被告購買海洛因」乙節，確
      屬真實可採。
（二）另查，販賣海洛因係違法行為，非可公然為之，且有其獨
      特之販售通路及管道，復無公定價格，又屬容易增減分裝
      之物，每次買賣之價量，均可能隨時依雙方關係深淺、資
      力、需求量及對行情之認知、來源是否充裕、查緝鬆嚴、
      購買者被查獲時供述購買對象之可能風險評估等，而異其
      標準，非可一概而論，本件被告既不承認其有前開販賣第
      一級毒品海洛因之事實，本院自無從查得其販入上開海洛
      因之真正價格及其因非法販賣該海洛因予附表一、二所列
      證人戊○○而獲得之具體利潤金額，然按近來政府為杜絕
      毒品之氾濫，對於查緝施用及販賣毒品之工作，無不嚴加
      執行，販賣毒品罪又係重罪，設若無利可圖，衡情一般持
      有毒品之人當無輕易將所持有之海洛因屢次轉讓他人而甘
      冒於再次向他人購買時，而有被查獲移送法辦之危險之理
      。且不論是瓶裝或袋裝之海洛因，均可任意分裝或增減其
      份量，而每次買賣之價量，亦隨時隨雙方關係之深淺、當
      時之資力、需要程度及對行情之認知等因素，機動的調整
      ，因之販賣之利得，除經坦承犯行，或帳冊價量均臻明確
      外，委難察得實情，職是之故，縱未確切查得販賣賺取之
      實際差價，但除別有事證，足認係按同一價格轉讓，且確
      未有牟利之意圖外，尚難執此認非法販賣之事證有所不足
      ，致知過坦承者難辭重典，飾詞否認者反得逞僥倖，而失
      情理之平，惟販賣之人從價差或量差中牟利之方式雖異，
      然其販賣目的在意圖營利則同一，堪認被告販入海洛因之
      價格必較販出之價格低廉，或以同一價格而減少海洛因之
      份量，而有從中賺取差額利潤圖利之意圖及事實，此應屬
      合於論理法則，且不違背社會通常經驗之理性判斷，是被
      告販賣海洛因，有營利之意圖，亦可認定。因此，被告於
      附表一、二所示之時間、地點、金額及聯絡方式，販賣第
      一級毒品海洛因予戊○○，且因而分別取得如附表一、二
      「交易金額」欄內所示之販賣第一級毒品海洛因所得財物
      ，而藉此牟利之事實，已堪認定。
（三）綜上所述，此部分事證已臻明確，被告空言否認犯行，顯
      屬飾卸之詞，不足採信，其意圖營利而於附表一、二所示
      之時、地，販賣第一級毒品之犯行，均堪予認定，均應依
      法論科。
二、轉讓海洛因部分【即事實欄（三）、（四）】：
    訊據被告矢口否認有何轉讓海洛因之犯行，辯稱「我只有跟
    庚○○一起合買海洛因」云云，然查：
（一）證人庚○○於附表三所示之時間、地點、聯絡方式與被告
      聯絡後，被告即將其先前已購得如附表三「轉讓數量」欄
      所示金額數量之海洛因毒品，轉讓予庚○○，並由被告將
      海洛因毒品交予庚○○，庚○○則將價金交予被告；證人
      庚○○於附表四所示之時間、地點、聯絡方式與被告聯絡
      後，被告即將其先前已購得如附表四「轉讓數量」欄所示
      金額數量之海洛因毒品，轉讓予庚○○，並由吳叔謙將海
      洛因毒品交予庚○○，庚○○則將價金交予被告等事實，
      業據證人庚○○於本院審理時證述在卷（見本院卷一第18
      5至193頁）。而參諸卷附證人庚○○之前案紀錄表所示（
      見本院卷一第61至62頁），庚○○確有施用第一級毒品之
      前案紀錄。佐以，證人庚○○於97年10月間以0000000000
      號電話與被告持用之0000000000號電話通聯多次之事實，
      亦有0000000000號電話通聯紀錄、0000000000號電話通聯
      調閱查詢在卷可稽（見宜蘭縣政府警察局警刑偵二字第09
      81106309號刑案偵查卷第100至102、133頁），且證人庚○○復已明確證稱「伊係以0000000000號電話撥打與被告
      持用之0000000000號電話，與被告聯絡拿海洛因。」等語
      （見本院卷一第191、193至194頁），其證言經核確與前
      揭通聯紀錄相符。再者，審酌庚○○與被告間並無任何深
      仇大恨，證人庚○○亦無設詞誣陷被告之動機存在，倘被
      告並無將其所有之海洛因撥讓予證人庚○○，衡諸常情，
      證人庚○○當無於本院審理時故意捏造不利於被告之供述
      之理。依此，堪認證人庚○○所稱被告曾將其所持有之海
      洛因毒品轉讓予證人庚○○乙節，確屬真實可採。
（二）至於本件被告雖係有償的將其所持有之海洛因毒品撥讓予
      證人庚○○，且證人庚○○亦指稱「被告說他是先將自己
      的海洛因毒品撥給我，但我的認知是向被告購買海洛因」
      云云（見本院卷一第19 3頁），惟證人庚○○於審理中同
      時亦證稱「我不知道被告有沒有賺我的錢，而且我覺得他
      給我的量比一般市價還要多。」等語甚明（見本院卷一第
      189頁），顯然證人庚○○亦不知被告將海洛因毒品撥讓
      予伊時，究竟有無從中賺取任何利潤？因此，自難以被告
      係有償撥讓海洛因毒品予證人庚○○，即遽認被告之所為
      乃屬營利販賣之行為。佐以，被告除有償撥讓海洛因毒品
      予證人庚○○外，復曾多次與證人庚○○一同合資購買海
      洛因毒品【參後述三、（一）】，可知被告與證人庚○○
      間之關係匪淺，則被告於未賺取任何代價之情形下，將其
      所持有之海洛因毒品，以原價轉讓予庚○○，於情理上確
      有此可能。此外，公訴人復未能舉出其他證據證明被告係
      基於營利之意圖，將海洛因毒品販售予證人庚○○，以從
      中收取對價牟取利益。從而，綜核公訴人所舉之全部卷證
      資料，自僅足認定被告之行為內容係於未賺取任何代價之
      情形下，非基於營利之意圖，而將其所持有之海洛因毒品
      ，以原價轉讓予庚○○。因此，被告於附表三所示之時間
      、地點、聯絡方式與證人庚○○聯絡後，於未賺取任何代
      價之情形下，將其先前已購得如附表三「轉讓數量」欄所
      示金額數量之海洛因毒品，以原價轉讓予庚○○，並由被
      告將海洛因毒品交予庚○○，庚○○則將價金交予被告；
      被告於附表四所示之時間、地點、聯絡方式與證人庚○○
      聯絡後，於未賺取任何代價之情形下，將其先前已購得如
      附表四「轉讓數量」欄所示金額數量之海洛因毒品，以原
      價轉讓予庚○○，並由吳叔謙將海洛因毒品交予庚○○，
      庚○○則將價金交予被告等事實，均堪以認定。
（三）綜上所述，此部分事證已臻明確，被告以首揭情詞否認犯
      行，要屬事後卸責諉過之詞，無可採信，其於附表三、四
      所示之時、地，轉讓第一級毒品之犯行，均堪予認定，均
      應依法論科。
三、幫助施用海洛因及安非他命部分【即事實欄（五）、（六）
    、（七）】：
（一）上揭事實欄（五）所載被告於附表五所示之時、地，與證
      人庚○○合資購買海洛因，而幫助證人庚○○取得海洛因
      毒品施用之犯罪事實，已據被告於本院審理時坦承不諱（
      本院卷二第64頁），核與證人庚○○於本院審理時證述之
      情節相符（見本院卷一第184至193頁）。另參諸卷附證人
      庚○○之前案紀錄表所示（見本院卷一第61至62頁），庚○○確有施用第一級毒品之前案紀錄。佐以，證人庚○○
      於97年10月間以0000000000號電話與被告持用之00000000
      00號電話通聯多次之事實，亦有0000000000號電話通聯紀
      錄、0000000000號電話通聯調閱查詢在卷可稽（見宜蘭縣
      政府警察局警刑偵二字第0981106309號刑案偵查卷第100
      至102、133頁），且證人庚○○復已明確證稱「伊係以00
      00000000號電話撥打與被告持用之0000000000號電話，與
      被告聯絡拿海洛因。」等語（見本院卷一第191、193至19
      4頁），其證言經核確與前揭通聯紀錄相符。依此，足徵
      被告前揭自白及證人庚○○之證詞，確均與實情相符，應
      堪採信。從而，此部分事證已臻明確，被告於附表五所示
      之時間、地點、以附表五所示之方法，六次便利助益（幫
      助）證人庚○○施用海洛因毒品之犯行，均堪予認定，均
      應依法論科。
（二）訊據被告矢口否認有於附表六所載之時、地與證人己○○
      一起合資購買海洛因、安非他命而幫助證人己○○施用海
      洛因、安非他命之犯行，辯稱「我確實曾經跟己○○一起
      合資購買海洛因、安非他命很多次，有時是他找我合資，
      有時是我找他合資，但附表六所列之二次合資購買海洛因
      、安非他命的內容都是己○○亂講的，根本沒有附表六所
      列之二次合資購買海洛因、安非他命的情形」云云，然查
      ：前揭證人己○○與被告聯絡後，於附表六編號1所示之
      時間、地點、與被告各自出資新臺幣（下同）二千元，由
      被告出面購得價值四千元份量之海洛因毒品後，被告再將
      其中價值二千元份量之海洛因毒品如數轉交給證人己○○
      施用，被告即以此方式便利助益（幫助）證人己○○施用
      海洛因；證人己○○與被告聯絡後，於附表六編號2所示
      之時間、地點、與被告各自出資三千元，由被告出面購得
      價值四千元份量之海洛因毒品、價值二千元份量之安非他
      命毒品後，被告再將其中價值二千元份量之海洛因、價值
      一千元份量之安非他命毒品如數轉交給證人己○○施用，
      被告即以此方式同時便利助益（幫助）證人己○○施用海
      洛因及安非他命等事實，業據證人己○○於本院審理時結
      證綦詳（見本院卷二第29至30頁），且參諸卷附證人己○○之前案紀錄表所示（見本院卷一第65至81頁），證人己○○確有施用第一、二級毒品之前案紀錄，足見證人己○○之指訴應非虛構。況且，被告復已坦認「伊確實曾經跟
      己○○一起合資購買海洛因、安非他命多次」之事實（見
      本院卷一第48頁，本院卷二第64頁），依此，益徵證人己○○之指訴為可採。被告以首揭情詞否認犯行，無非事後
      卸責之詞，諉無足取。從而，此部分事證已臻明確，被告
      於附表六編號1所示之時間、地點、以附表六編號1所示之
      方法，便利助益（幫助）證人己○○施用海洛因之犯行；
      被告於附表六編號2所示之時間、地點、以附表六編號2所
      示之方法，同時便利助益（幫助）證人己○○施用海洛因
      及安非他命之犯行，均堪予認定，均應依法論科。
（三）上揭事實欄（七）所載被告於附表七所示之時、地，與證
      人丙○○合資購買海洛因，而幫助丙○○取得海洛因毒品
      施用之犯罪事實，已據被告於警詢、檢察官偵訊及本院審
      理時坦認不諱（見宜蘭縣政府警察局警刑偵二字第098110
      6309號刑案偵查卷第3頁，宜蘭地檢署98年度偵字第2327
      號卷第30頁，本院卷一第14、48頁，本院卷二第65頁），
      核與證人丙○○、乙○○於本院審理時結證之情節相符（
      見本院卷一第195至203、204至212頁）。另參諸卷附證人
      丙○○之前案紀錄表所示（見本院卷一第86至94頁），證
      人丙○○確有施用第一級毒品之前案紀錄。佐以，證人丙○○於97年10、11月間以0000000000號電話與被告持用之
      0000000000、0000000000號電話通聯多次之事實，亦有00
      00000000號電話之聯調閱查詢單、0000000000號電話通聯
      紀錄、0000000000號電話通聯紀錄在卷可稽（見宜蘭縣政
      府警察局警刑偵二字第0981106309號刑案偵查卷第54至66
      頁），且證人丙○○復已明確證稱「伊係以0000000000號
      電話撥打被告持用之0000000000、0000000000號電話，與
      被告聯繫合買海洛因。」等語（見本院一第202頁），其
      證言經核確與前揭通聯紀錄相符，自堪採認為真實。依此
      ，足徵被告前揭自白及證人丙○○、乙○○之證詞，確均
      與實情相符，應堪採信。從而，此部分事證已臻明確，被
      告於附表七所示之時間、地點、以附表七所示之方法，三
      次便利助益（幫助）證人丙○○施用海洛因毒品之犯行，
      均堪予認定，均應依法論科。
四、論罪科刑：
（一）被告為事實欄（一）、（二）所示之行為後，毒品危害防
      制條例第4條第1項規定，於98年5月20日修正公布，於98
      年5月22日施行。按行為後法律有變更者，適用行為時之
      法律，但行為後之法律有利於行為人者，適用最有利於行
      為人之法律，現行刑法第2條第1項定有明文。毒品危害防
      制條例第4條第1項，修正前係規定「製造、運輸、販賣第
      一級毒品者，處死刑或無期徒刑；處無期徒刑者，得併科
      新臺幣一千萬元以下罰金。」，修正後則規定「製造、運
      輸、販賣第一級毒品者，處死刑或無期徒刑；處無期徒刑
      者，得併科新臺幣二千萬元以下罰金。」，可知修正前後
      毒品危害防制條例第4條第1項之犯罪構成要件相同，惟法
      定刑併科罰金部分，則由一千萬元提高為二千萬元，經比
      較新舊法之適用結果，新法規定非有利於被告，依刑法第
      2條第1項前段，應適用被告行為時之修正前毒品危害防制
      條例第4條第1項規定。
（二）核被告基於販售營利之意圖，於附表一、二所載之時、地
      ，將海洛因出售予戊○○以牟利之所為【事實欄（一）、
      （二）】，分別係犯修正前毒品危害防制條例第4條第1項
      之販賣第一級毒品罪（共二十罪）。被告於各次販賣前持
      有海洛因之低度行為，均為販賣之高度行為所吸收，均不
      另論罪。又被告與共犯吳叔謙間，就附表二所載之販賣海
      洛因犯行【事實欄（二）】，有犯意聯絡與行為分擔，為
      共同正犯。另被告所犯附表一、二所示之二十次販賣海洛
      因之犯行，其犯意各別，行為互殊，應予分論併罰，公訴
      人認為屬於接續犯一罪，並非可採。又被告有事實欄一所
      載之前案紀錄，且甫於92年6月29日縮刑期滿執行有期徒
      刑完畢之事實，有臺灣高等法院被告前案紀錄表（被告甲○○）在卷可稽，其於受有期徒刑之執行完畢後，五年以
      內故意再犯有期徒刑以上之附表一編號1至8所列之販賣第
      一級毒品罪，俱為累犯，皆應依刑法第47條第1項之規定
      加重其刑，惟因法定本刑死刑及無期徒刑部分，依刑法第
      64條第1項、第65條第1項規定，均不得加重，故僅就其餘
      得併科罰金刑部分，加重其刑。另參酌被告販賣海洛因之
      交易對象僅一人，各次販賣金額、數量及犯罪所得均不高
      ，且未有囤積鉅量毒品遭查獲之情形，故其犯罪情節，顯
      與囤積鉅量毒品且動輒販賣數量達數百、甚或逾千公克以
      上毒品之集團性販毒情形有別，其各次所為對於他人及國
      家社會侵害之程度尚非重大，惡性並非重大不赦等一切情
      狀，認被告各次犯罪情節與毒品危害防制條例第4條第1項
      死刑、無期徒刑法定本刑相較，縱對之科以最低度法定刑
      猶嫌過重，在客觀上以一般國民生活經驗法則為之檢驗，
      實屬情輕法重，當足引起一般人之同情，是本院認為被告
      各次所為，均顯有堪資憫恕之處，爰均依刑法第59條規定
      酌量減輕其所犯附表一、二各次販賣第一級毒品罪之刑，
      其中附表一編號1至8所列各罪，則就得併科罰金刑部分先
      加後減之（死刑、無期徒刑部分依法不得加重，故僅減輕
      其刑）。
（三）按以營利之意圖交付毒品，而收取對價之行為，觸犯販賣
      毒品罪；苟非基於營利之意圖，而以原價或低於原價，將
      原已購得之毒品有償轉讓予他人，僅得以轉讓毒品罪論處
      ，二者行為互殊，且異其處罰。本件情形，被告係於未賺
      取任何代價之情形下，將其所持有之海洛因毒品，以原價
      轉讓予庚○○，故核被告於附表三、四之所為【事實欄（
      三）、（四）】，分別係犯毒品危害防制條例第8條第1項
      之轉讓第一級毒品罪（共六罪）。至於公訴人雖認為被告
      上開所為均係犯毒品危害防制條例第4條第1項之販賣第一
      級毒品罪，經查：公訴人認為被告販賣海洛因予庚○○，
      無非係以證人庚○○於警、偵訊時之證詞；證人庚○○所
      使用0000000000號行動電話與被告使用之0000000000號電
      話之通聯紀錄；扣案之海洛因二包、安非他命一包、電子
      磅秤二台等為其論據，然證人庚○○於警詢中之證述，並
      無證據能力乙節，已如前述。其次，本件被告雖係有償的
      將其所持有之海洛因毒品撥讓予證人庚○○，且證人庚○○於偵查及審理中固均指稱「被告說他是先將自己的海洛
      因毒品撥給我，但我的認知是向被告購買海洛因」云云（
      見宜蘭地檢署98年度他字第341號卷第15至16頁，本院卷
      一第191、193頁），惟證人庚○○於偵查及審理中同時亦
      證稱「當時甲○○都是說這些海洛因是他自己要施用的，
      他是先撥一點給我。」等語（見宜蘭地檢署98年度他字第
      341號卷第15至16頁，本院卷一第191、193頁），則被告
      與證人庚○○交易毒品時，究竟係基於營利之意圖，而低
      買高賣轉售牟利？或係非基於營利之意圖，而以原價有償
      轉讓毒品？即有未明，尚難遽依證人庚○○主觀上之認知
      「係向被告購買海洛因」，即認定被告確係基於營利之意
      圖而販賣海洛因以牟利。況且，證人庚○○於本院審理時
      復結證「我本來是要找被告一起合買海洛因，被告說他那
      邊有，被告就先將其所有之海洛因毒品撥給我，我的認知
      是向被告買，但我不知道被告有沒有賺我的錢，而且我覺
      得他給我的量比一般市價還要多。」等語甚明（見本院卷
      一第189、191、193頁），顯然證人庚○○確實不知被告
      將海洛因毒品撥讓予伊時，究竟有無從中賺取任何利潤？
      因此，尚難以被告係有償撥讓海洛因毒品予證人庚○○，
      即遽認被告之所為乃屬營利販賣之行為。佐以，被告與證
      人庚○○除曾多次一同合資購買海洛因毒品外，被告復又
      多次幫證人庚○○購買海洛因毒品之事實，亦經認定在前
      ，可知被告與證人庚○○間之關係匪淺，則被告於未賺取
      任何代價之情形下，將其所持有之海洛因毒品，以原價轉
      讓予庚○○，於情理上確有此可能。再者，公訴人所舉證
      人庚○○所使用0000000000號行動電話與被告使用之0000
      000000號電話之通聯紀錄，僅能證明被告與證人庚○○曾
      經通聯之事實，並無法證明被告將所持有之海洛因毒品撥
      給證人庚○○時，有低買高賣以牟利之行為，自不能據之
      而認定被告有營利販賣之行為。至於扣案之海洛因二包、
      安非他命一包、電子磅秤二台，係自吳叔謙處查扣，且吳
      叔謙於警詢及檢察官偵訊時均供稱「查扣之毒品及電子磅
      秤係伊本人所有，係伊本身施用毒品時所用之物」等語（
      見宜蘭縣政府警察局警刑偵二字第0981106309號刑案偵查
      卷第9至10、18頁，宜蘭地檢署98年度警聲搜字第101號卷
      第104至105頁），則上開扣案物亦不足據以證明被告有營
      利販賣毒品之行為。此外，公訴人復未能舉出其他證據證
      明被告係基於營利之意圖，將海洛因毒品販售予證人庚○○，以從中收取對價牟取利益。從而，綜核公訴人所舉之
      全部卷證資料，僅足認定被告之行為內容係於未賺取任何
      代價之情形下，非基於營利之意圖，而將其所持有之海洛
      因毒品，以原價轉讓予庚○○，並不足以認定被告之行為
      內容係意圖營利而販賣海洛因毒品予證人庚○○，則依前
      所述，被告之所為僅該當於轉讓第一級毒品罪之構成要件
      ，公訴人認為被告之所為該當於販賣第一級毒品罪，尚有
      誤會，惟因公訴人所指被告販賣第一級毒品罪，均與轉讓
      第一級毒品罪之基本社會事實相同，本院自均得變更起訴
      法條並加以審理。又被告於各次轉讓前持有海洛因之低度
      行為，均為轉讓之高度行為所吸收，均不另論罪。另被告
      與共犯吳叔謙間，就於附表四所載之轉讓海洛因犯行【事
      實欄（四）】，有犯意聯絡與行為分擔，為共同正犯。又
      被告所犯附表三、四所示之六次轉讓海洛因之犯行，其犯
      意各別，行為互殊，應予分論併罰，公訴人認為屬於接續
      犯一罪，並非可採。
（四）按以營利之意圖交付毒品，而收取對價之行為，觸犯販賣
      毒品罪；若無營利之意圖，僅基於幫助施用毒品者取得供
      施用毒品之目的，而出面代購，或共同合資購買並分攤價
      金及分受毒品，則為施用毒品罪之幫助犯，二者行為互殊
      ，且異其處罰。本件情形，被告係與證人庚○○一起合資
      購買海洛因，並將庚○○出資比例所應分得之海洛因毒品
      全數轉交予庚○○，而以上開合購之方式，便利助益庚○○施用海洛因毒品，故核被告附表五之所為【事實欄（五
      ）】，分別係犯刑法第30條第1項前段、毒品危害防制條
      例第10條第1項之幫助施用第一級毒品罪（共六罪）。至
      於公訴人雖認為被告之所為均係犯毒品危害防制條例第4
      條第1項之販賣第一級毒品罪，經查：公訴人認為被告販
      賣海洛因予庚○○，無非係以證人庚○○於警、偵訊時之
      證詞；證人庚○○所使用0000000000號行動電話與被告使
      用之0000000000號電話之通聯紀錄；扣案之海洛因二包、
      安非他命一包、電子磅秤二台等為其論據，然證人庚○○
      於警詢中之證述，並無證據能力乙節，已如前述。其次，
      證人庚○○於偵查中固曾指稱「伊係向被告購買海洛因」
      云云（見宜蘭地檢署98年度他字第341號卷第15至16頁，
      宜蘭地檢署98年度偵字第2873號卷第35至36頁），然其同
      時復另證稱「伊係與甲○○一起出錢合資買海洛因」云云
      （見宜蘭地檢署98年度偵字第2873號卷第36頁），則其所
      稱與被告交易海洛因之情形，究係被告出售海洛因予伊？
      或係被告與伊一起出資合買海洛因？即有未明。況且，證
      人庚○○於本院審理時亦改稱「伊係與被告一起出資合買
      海洛因」等語甚明（見本院卷一第184至193頁），且被告
      亦坦認與證人庚○○一起出資合買海洛因毒品之事實，是
      證人庚○○於審理中之證詞應堪採信。因此，尚難遽採證
      人庚○○於偵查中真實性有疑之證詞，而推認被告有販賣
      海洛因牟利之犯行。其次，公訴人所舉證人庚○○所使用
      0000000000號行動電話與被告使用之0000000000號電話之
      通聯紀錄，僅能證明被告與證人庚○○曾經通聯之事實，
      並無法證明被告有販賣海洛因予證人庚○○以牟利之行為
      ，自無從以上開通聯紀錄即而認定被告有營利販賣之行為
      。至於扣案之海洛因二包、安非他命一包、電子磅秤二台
      ，係自吳叔謙處查扣，且吳叔謙於警詢及檢察官偵訊時均
      供稱「查扣之毒品及電子磅秤係伊本人所有，係伊本身施
      用毒品時所用之物」等語之事實，亦經認定在前，則上開
      扣案物亦不足據以證明被告有營利販賣毒品之行為。此外
      ，公訴人復未能舉出其他證據證明被告係基於營利之意圖
      ，將海洛因毒品販售予證人庚○○而從中牟取利益。從而
      ，綜核公訴人所舉之全部卷證資料，僅足認定被告之行為
      內容係與證人庚○○合購海洛因，而便利助益（幫助）庚○○施用海洛因毒品，並不足以認定被告之行為內容係販
      賣海洛因毒品予證人庚○○，則依前所述，被告之所為僅
      該當於幫助施用第一級毒品罪之構成要件，公訴人認為被
      告之所為該當於販賣第一級毒品罪，尚有誤會，惟因公訴
      人所指被告販賣第一級毒品罪，均與幫助施用第一級毒品
      罪之基本社會事實相同，本院自均得變更起訴法條並加以
      審理。又被告於各次幫助行為前持有海洛因之低度行為，
      均為幫助施用之高度行為所吸收，均不另論罪。另被告所
      犯附表五所示之幫助施用第一級毒品犯行，其犯意各別，
      行為互殊，應予分論併罰，公訴人認為屬於接續犯一罪，
      並非可採。又被告幫助施用第一級毒品之犯行，為幫助犯
      ，依刑法第30條第2項規定，均應按正犯之刑減輕之。
（五）核被告於附表六編號1、2所載之時、地，分別與證人己○○共同合資購買海洛因；共同合資購買海洛因及安非他命
      ，並將證人己○○出資比例所應分得之海洛因、安非他命
      毒品全數轉交予己○○，而以上開合購之方式，便利助益
      己○○施用海洛因、安非他命毒品之所為【事實欄（六）
      】，分別係犯刑法第30條第1項前段、毒品危害防制條例
      第10條第1項、第2項之幫助施用第一級毒品罪、幫助施用
      第二級毒品罪。至於本件公訴人雖認為被告之所為係犯毒
      品危害防制條例第4條第1項、第2項之販賣第一、二級毒
      品罪，經查：公訴人認為被告販賣海洛因、安非他命予己○○，無非係以證人己○○於警、偵訊時之證詞；扣案之
      海洛因二包、安非他命一包、電子磅秤二台等為其論據，
      然證人己○○於警詢中之證述，並無證據能力乙節，已如
      前述。其次，證人己○○於偵查中雖指稱「伊係向被告購
      買海洛因、安非他命」云云（參見宜蘭地檢署98年度他字
      第341號卷第61頁），然其於本院審理時已改稱「伊係與
      被告合資購買海洛因、安非他命，伊於檢察官偵查中所述
      都是不實的」等語甚明（見本院卷二第27至30頁），其前
      後所證述之情節已迥然不同，何者可信已非無疑？況且，
      證人己○○於審理中係於供認先前偵查中所述屬於偽證之
      情形下，而為前揭之證言，且其所述之合買情節，亦與被
      告所坦認之情節相符，是證人己○○於審理中所證述之合
      買情節，應堪採信。因此，尚難遽採證人己○○於偵查中
      真實性有疑之證詞，而推認被告有販賣海洛因、安非他命
      牟利之犯行。至於扣案之海洛因二包、安非他命一包、電
      子磅秤二台，係自吳叔謙處查扣，且吳叔謙於警詢及檢察
      官偵訊時均供稱「查扣之毒品及電子磅秤係伊本人所有，
      係伊本身施用毒品時所用之物」等語之事實，已經認定在
      前，則上開扣案物亦不足據以證明被告有營利販賣毒品之
      行為。此外，公訴人復未能舉出其他證據證明被告有基於
      營利之意圖，而將海洛因、安非他命毒品販售予證人己○○而從中牟取利益之犯行。從而，本件綜核公訴人所舉之
      全部卷證資料，僅足認定被告之行為內容係與證人己○○
      合購海洛因、安非他命，而便利助益（幫助）證人己○○
      施用海洛因、安非他命毒品，並不足以認定被告之行為內
      容係販賣海洛因、安非他命毒品予證人己○○，則依前所
      述，被告之所為僅該當於幫助施用第一、二級毒品罪之構
      成要件，公訴人認為被告之所為該當於販賣第一、二級毒
      品罪，尚有誤會，惟因公訴人所指被告販賣第一、二級毒
      品罪，均與幫助施用第一、二級毒品罪之基本社會事實相
      同，本院自均得變更起訴法條並加以審理。另被告於各次
      幫助行為前持有海洛因、安非他命之低度行為，均為幫助
      施用之高度行為所吸收，均不另論罪。又被告於附表六編
      號2所載之時、地，係以一行為同時便利助益己○○施用
      海洛因、安非他命毒品，為想像競合犯，應從一重之幫助
      施用第一級毒品罪處斷，公訴人認為應分論併罰，亦有未
      合。另被告所犯附表六所示之幫助施用第一級毒品之犯行
      ，其犯意各別，行為互殊，應予分論併罰，公訴人認為屬
      於接續犯一罪，並非可採。又被告幫助施用第一級毒品之
      犯行，均為幫助犯，依刑法第30條第2項規定，均應按正
      犯之刑減輕之。另被告有事實欄一所載之前案紀錄，且甫
      於92年6月29日縮刑期滿執行有期徒刑完畢之事實，已認
      定在前，其於受有期徒刑之執行完畢後，五年以內故意再
      犯有期徒刑以上之附表六所示幫助施用第一級毒品罪，俱
      為累犯，均應依刑法第47條第1項之規定加重其刑，並均
      與前揭減輕部分，先加重後減輕之。
（六）核被告於附表七所載之時、地，與證人丙○○共同合資購
      買海洛因，並將丙○○出資比例所應分得之海洛因毒品全
      數轉交予丙○○，而以上開合購之方式，便利助益丙○○
      施用海洛因毒品之所為【事實欄（七）】，均係犯刑法第
      30條第1項前段、毒品危害防制條例第10條第1項幫助施用
      第一級毒品罪。至於本件公訴人雖認為被告之所為係犯毒
      品危害防制條例第4條第1項之販賣第一級毒品罪，經查：
      公訴人認為被告販賣海洛因予丙○○，無非係以證人丙○○、乙○○於警、偵訊時之證詞；丙○○以0000000000號
      電話與被告使用之0000000000、0000000000號電話通話之
      通聯紀錄；扣案之海洛因二包、安非他命一包、電子磅秤
      二台等其論據，然證人丙○○、乙○○於警詢中之證述，
      均無證據能力乙節，已如前述。其次，證人乙○○於偵查
      中雖指稱「伊係與丙○○一起向被告購買海洛因」云云（
      見宜蘭地檢署98年度他字第341號卷第76至77頁），然其
      於本院審理時改稱「丙○○是與被告一起出資合買海洛因
      」等語（見本院卷一第204至212頁），其前後所證述之情
      節迥然不同，何者可信已非無疑？另證人丙○○於偵查中
      雖曾指稱「我是與乙○○一起向被告購買海洛因」云云，
      然其同時復另證稱「我要向甲○○買海洛因，但甲○○會
      叫我出錢，說要幫我一起向別人拿海洛因。」云云（參見
      宜蘭地檢署98年度他字第341號卷第78至79頁，98年度偵
      字第2327號卷第53至54頁），則其所稱與被告交易海洛因
      之情形，究係被告出售海洛因予伊？或係被告與伊一起出
      資合買海洛因？即有未明。況且，證人丙○○於本院審理
      時亦改稱「伊係與被告一起出資合買海洛因」等語甚明（
      見本院卷一第195至203頁），且被告亦坦認與證人丙○○
      一起出資合買海洛因毒品之事實，是證人乙○○、丙○○
      於審理中之證詞應堪採信。因此，尚難遽採證人乙○○、
      丙○○於偵查中真實性有疑之證詞，而推認被告有販賣海
      洛因牟利之犯行。至於公訴人所舉證人丙○○所使用之00
      00000000號電話與被告使用之0000000000、0000000000號
      電話通話之通聯紀錄，僅能證明被告與證人丙○○曾經通
      聯之事實，並無法證明被告有販賣海洛因予證人丙○○以
      牟利之行為，則上開通聯紀錄仍不足以佐證證人丙○○、
      乙○○偵查中指稱「向被告購買海洛因」證詞之真實性，
      無從據之而推認被告有營利販賣海洛因之行為。至於扣案
      之海洛因二包、安非他命一包、電子磅秤二台，係自吳叔
      謙處查扣，且吳叔謙於警詢及檢察官偵訊時均供稱「查扣
      之毒品及電子磅秤係伊本人所有，係伊本身施用毒品時所
      用之物」等語之事實，已認定在前，則上開扣案物亦不足
      據以證明被告有營利販賣毒品之行為。此外，公訴人復未
      能舉出其他證據證明被告有基於營利之意圖，將海洛因毒
      品販售予證人丙○○而從中牟取利益之犯行。從而，本件
      綜核公訴人所舉之全部卷證資料，僅足認定被告之行為內
      容係與證人丙○○合購海洛因，而便利助益（幫助）證人
      丙○○施用海洛因毒品，並不足以認定被告之行為內容係
      販賣海洛因毒品予證人丙○○，則依前所述，被告之所為
      僅該當於幫助施用第一級毒品罪之構成要件，公訴人認為
      被告之所為該當於販賣第一級毒品罪，尚有誤會，惟因公
      訴人所指被告販賣第一級毒品罪，均與幫助施用第一級毒
      品罪之基本社會事實相同，本院自均得變更起訴法條並加
      以審理。另被告於各次幫助行為前持有海洛因之低度行為
      ，均為幫助施用之高度行為所吸收，均不另論罪。又被告
      所犯附表七所示之幫助施用第一級毒品犯行，其犯意各別
      ，行為互殊，應予分論併罰，公訴人認為屬於接續犯一罪
      ，並非可採。又被告幫助施用第一級毒品之犯行，為幫助
      犯，依刑法第30條第2項規定，均應按正犯之刑減輕之。
（七）被告所犯附表一至七所列之三十七罪，犯意各別，行為互
      殊，應予分論併罰。
（八）爰審酌被告之素行、智識程度；犯罪之動機、目的、手段
      ；為一己私利而販售具成癮性、濫用性、侵害性之第一級
      毒品以營利，對他人身心健康及社會治安戕害甚鉅，其各
      次販賣所得利益之多寡；任意轉讓及幫助他人施用具成癮
      性、濫用性、侵害性之第一、二級毒品，對他人身心健康
      及社會治安戕害甚鉅；犯後態度等一切情狀，就被告所犯
      各罪，分別量處如附表一至七「宣告刑」欄所示之刑。又
      扣案之門號0000000000號行動電話手機SIM卡
      一張為被告所有，且係供犯附表七所列幫助施用第一級毒
      品所用之物，應依刑法第38條第1項第2款之規定，於附表
      七所列幫助施用第一級毒品罪下宣告沒收之，並併執行之
      。另門號0000000000號行動電話手機一具為被
      告所有，且係供犯附表七所列幫助施用第一級毒品所用之
      物，雖未扣案，然無證據證明業已滅失，應依刑法第38條
      第1項第2款之規定，於附表七所列幫助施用第一級毒品罪
      下宣告沒收之，並併執行之。又門號000000000
      0號行動電話手機一具（含SIM卡一張）為被告所有，且
      係供犯附表一、二所列販賣第一級毒品及附表三、四所列
      轉讓第一級毒品所用之物，雖未扣案，然無證據證明業已
      滅失，應依毒品危害防制條例第19條第1項之規定，於附
      表一所列之販賣第一級毒品罪及附表三所列之轉讓第一級
      毒品下宣告沒收之，如全部或一部不能沒收時，追徵其價
      額或以其財產抵償之，並併執行之；於附表二所列之販賣
      第一級毒品罪及附表四所列之轉讓第一級毒品下宣告沒收
      之，如全部或一部不能沒收時，與吳叔謙連帶追徵其價額
      或以渠等財產連帶抵償之，並併執行之。另門號0000
      000000號行動電話手機一具（含SIM卡一張）為被
      告所有，亦係供犯附表五、七所列幫助施用第一級毒品所
      用之物，雖未扣案，然無證據證明業已滅失，應依刑法第
      38條第1項第2款之規定，於附表五、七所列之幫助施用第
      一級毒品罪下宣告沒收之，並併執行之。另被告各次販賣
      、轉讓第一級毒品所得之財物（如附表一、二「交易金額
      」欄；附表三、四「轉讓數量」欄內所示之金額），雖均
      未扣案，仍應依毒品危害防制條例第19條第1項之規定，
      分別於附表一、三所列各有關之販賣第一級毒品罪、轉讓
      第一級毒品罪下，宣告沒收之，如全部或一部不能沒收時
      ，以其財產抵償之，並併執行之（總金額共新臺幣二萬七
      千元）；分別於附表二、四所列各有關之販賣第一級毒品
      罪、轉讓第一級毒品罪下，宣告與吳叔謙連帶沒收之，如
      全部或一部不能沒收時，以渠等財產連帶抵償之，並併執
      行之（總金額共新臺幣一萬元）。至於其餘扣案之行動電
      話手機二支、SIM卡八張、毒品提撥器一支，被告已否認
      係供犯前揭各罪所用之物，且公訴人亦未能舉證證明上開
      物品與被告所犯前揭各罪有關，爰不另為沒收之諭知。另
      扣案之海洛因二包、安非他命一包、電子磅秤二台，被告
      已否認係其所有，且共犯吳叔謙於警詢及檢察官偵訊時均
      供稱「查扣之毒品及電子磅秤係伊本人所有，係伊本身施
      用毒品時所用之物」等語之事實，亦經認定在前，而公訴
      人復未能舉證證明上開毒品、電子磅秤與被告所犯前揭各
      罪有關，爰不另為沒收或沒收銷燬之諭知。
參、無罪部分：
一、公訴意旨另以：被告甲○○另於附表八所示之時、地，販賣
    第二級毒品安非他命予辛○○，而從中牟取利益，因認被告
    此部分所為另涉犯販賣第二級毒品罪。
二、按被告未經審判證明有罪確定前，推定其為無罪；犯罪事實
    應依證據認定之，無證據不得認定其犯罪事實；不能證明被
    告犯罪者，應諭知無罪之判決，刑事訴訟法第154條第1項、
    第2項、第301條第1項分別定有明文。又認定犯罪事實所憑
    之證據，雖不以直接證據為限，間接證據亦包括在內；然而
    無論直接或間接證據，其為訴訟上之證明，須於通常一般之
    人均不致有所懷疑，而得確信其為真實之程度者，始得據為
    有罪之認定，倘其證明尚未達到此一程度，而有合理之懷疑
    存在，無從為有罪之確信時，自得為無罪之判決（參見最高
    法院76年度台上字第4986號判例意旨）。另按刑事訴訟法第
    161條已於91年2月8日修正公布，其第1項規定：檢察官就被
    告犯罪事實，應負舉證責任，並指出證明之方法。因此，檢
    察官對於起訴之犯罪事實，應負提出證據及說服之實質舉證
    責任。倘其所提出之證據，不足為被告有罪之積極證明，或
    其指出證明之方法，無從說服法院以形成被告有罪之心證，
    基於無罪推定之原則，自應為被告無罪判決之諭知（參見最
    高法院92年度台上字第128號判例意旨）。
三、本件公訴意旨認被告涉犯附表八所示之販賣安非他命罪嫌，
    無非係以：證人辛○○於警詢及偵查中之證詞；扣案之海洛
    因二包、安非他命一包、電子磅秤二台等為其論據。然訊據
    被告堅決否認有何此部分之犯行，辯稱「伊沒有於附表八所
    示之時、地，販賣安非他命予辛○○。」等語，經查：證人
    辛○○於警詢中之證述，並無證據能力乙節，已如前述。至
    於證人辛○○於檢察官偵訊時雖指稱「伊有於附表八所載之
    時、地，向被告購買安非他命」云云（見宜蘭地檢署98年度
    他字第341號卷第28至30頁），然證人辛○○於審理中經傳
    拘均未到庭作證，以致於審理中無從由檢、辯雙方辨明其於
    偵查中證詞之可信度，則其證言是否可信、是否與實情相符
    ？自難遽予認定。至於扣案之海洛因二包、安非他命一包、
    電子磅秤二台，係自吳叔謙處查扣，且吳叔謙於警詢及檢察
    官偵訊時均供稱「查扣之毒品及電子磅秤係伊本人所有，係
    伊本身施用毒品時所用之物」等語之事實，亦經認定在前，
    則上開扣案物亦不足以佐證證人辛○○於偵查中指訴之真實
    性，無從據以證明被告有營利販賣安非他命予證人辛○○之
    犯行。換言之，本件除證人辛○○於偵查中未經查證之證詞
    外，並無被告之自白或其他補強證據，足以證明被告確有販
    賣安非他命予證人辛○○以牟利之犯行。而按施用毒品者所
    稱毒品來自某人之指證，不得作為有罪判決之唯一證據，仍
    須調查其他必要之證據，以察其是否與事實相符。良以施用
    毒品者之指證，依毒品危害防制條例第17條之規定，供出毒
    品來源而破獲者，得減輕其刑，其憑信性於通常一般人已有
    所懷疑，縱自形式上觀察，並無瑕疵，其真實性仍有待其他
    必要證據加以補強。所謂必要之補強證據，固不以證明販賣
    等犯罪構成要件之全部事實為必要，但以與施用者之指證具
    有相當之關聯性，經與施用者之指證綜合判斷，已達於通常
    一般人均不致有所懷疑，而得確信施用者之指證為真實者，
    始得為有罪之認定。本件情形，檢察官之舉證僅有證人辛○○於檢察官偵查中未經查證之陳述，除此之外，並無其他補
    強證據，依據前述見解，自難逕以證人辛○○未經查證之單
    一指訴，即遽認被告有此部分販賣第二級毒品之犯行。綜上
    ，公訴人所舉證據，尚不足為被告此部分有罪之積極證明。
    此外，復查無其他積極證據證明被告確有公訴人所指此部分
    之販賣安非他命犯行，揆諸首揭二之說明，自應為有利於被
    告之認定。從而，本件尚不能證明被告犯此部分之販賣第二
    級毒品罪，依法應為無罪之諭知。
肆、證人己○○已於本院審理時供承「我在檢察官偵訊時所稱『
    被告販賣海洛因、安非他命給我』的證詞，都是不實在的」
    等情甚明（見本院卷二第29至30頁），顯然證人己○○已涉
    有偽證之罪嫌，此部分宜由檢察官於本案確定後另行偵處。
據上論斷，應依刑事訴訟法第299條第1項前段、第300條、第301
條第1項前段，修正前毒品危害防制條例第4條第1項，毒品危害
防制條例第8條第1項、第10條第1項、第2項、第19條第1項，刑
法第2條第1項前段、第11條前段、第28條、第30條第1項前段、
第2項、第55條、第59條、第47條第1項、第38條第1項第2款、第
51條第5款、第9款、第10款，判決如主文。
本案經檢察官劉憲英到庭執行職務。
中    華    民    國    99    年    3    月     5     日
                  刑事第二庭審判長法  官  林惠玲
                                  法  官  張育彰
                                  法  官  劉家祥
以上正本證明與原本無異。
如不服本判決應於收受本判決後10日內向本院提出上訴書狀，並
應敘述具體理由。若未敘述理由者，應於上訴期間屆滿後20日內
向本院補提理由書狀（均須按他造當事人之人數附繕本）。
                                  書記官  葉書毓
中    華    民    國    99    年    3     月    5     日
附錄本案論罪科刑法條：
修正前毒品危害防制條例第4條第1項
製造、運輸、販賣第一級毒品者，處死刑或無期徒刑；處無期徒
刑者，得併科新臺幣一千萬元以下罰金。
毒品危害防制條例第8條第1項
轉讓第一級毒品者，處 1 年以上 7 年以下有期徒刑，得併科新
臺幣 1 百萬元以下罰金。
毒品危害防制條例第10條第1項、第2項
施用第一級毒品者，處 6 月以上 5 年以下有期徒刑。
施用第二級毒品者，處 3 年以下有期徒刑。
中華民國刑法第30條（幫助犯及其處罰）
幫助他人實行犯罪行為者，為幫助犯。雖他人不知幫助之情者，
亦同。
幫助犯之處罰，得按正犯之刑減輕之。
附表一、販賣海洛因予證人戊○○部分（以最有利於被告之次
數、時間、金額計算）：
┌─┬─┬──┬────┬──┬─────────┬───┬──┬───────┐
│編│毒│交易│交易地點│交易│聯絡方式          │所犯法│罪名│宣告刑        │
│號│品│時間│        │金額│                  │條    │    │              │
│  │種│（民│        │（新│                  │      │    │              │
│  │類│國）│        │臺幣│                  │      │    │              │
│  │  │    │        │）  │                  │      │    │              │
├─┼─┼──┼────┼──┼─────────┼───┼──┼───────┤
│1 │海│97年│宜蘭縣員│2000│戊○○以 000000000│（修正│販賣│有期徒刑拾伍年│
│  │洛│2月 │山鄉或宜│元  │、0000000000 號電 │前）毒│第一│捌月。未扣案門│
│  │因│間某│蘭市境內│    │話或公用電話與石漢│品危害│級毒│號０九三六五九│
│  │  │日  │某處    │    │成持用之0000000000│防制條│品罪│四四四三號行動│
│  │  │    │        │    │號行動電話聯絡後，│例第 4│，累│電話手機壹具（│
│  │  │    │        │    │由甲○○將海洛因毒│條第 1│犯  │含 SIM 卡壹張 │
│  │  │    │        │    │品交給戊○○，陳進│項    │    │）沒收之，如全│
│  │  │    │        │    │中將價金交給甲○○│      │    │部或一部不能沒│
│  │  │    │        │    │。                │      │    │收時，追徵其價│
│  │  │    │        │    │                  │      │    │額或以其財產抵│
│  │  │    │        │    │                  │      │    │償之；販賣第一│
│  │  │    │        │    │                  │      │    │級毒品所得財物│
│  │  │    │        │    │                  │      │    │新臺幣貳仟元沒│
│  │  │    │        │    │                  │      │    │收之，如全部或│
│  │  │    │        │    │                  │      │    │一部不能沒收時│
│  │  │    │        │    │                  │      │    │，以其財產抵償│
│  │  │    │        │    │                  │      │    │之。          │
├─┼─┼──┼────┼──┼─────────┼───┼──┼───────┤
│2 │海│97年│宜蘭縣員│2000│戊○○以 000000000│（修正│販賣│有期徒刑拾伍年│
│  │洛│2月 │山鄉或宜│元  │、0000000000 號電 │前）毒│第一│捌月。未扣案門│
│  │因│間某│蘭市境內│    │話或公用電話與石漢│品危害│級毒│號０九三六五九│
│  │  │日  │某處    │    │成持用之0000000000│防制條│品罪│四四四三號行動│
│  │  │    │        │    │號行動電話聯絡後，│例第 4│，累│電話手機壹具（│
│  │  │    │        │    │由甲○○將海洛因毒│條第 1│犯  │含 SIM 卡壹張 │
│  │  │    │        │    │品交給戊○○，陳進│項    │    │）沒收之，如全│
│  │  │    │        │    │中將價金交給甲○○│      │    │部或一部不能沒│
│  │  │    │        │    │。                │      │    │收時，追徵其價│
│  │  │    │        │    │                  │      │    │額或以其財產抵│
│  │  │    │        │    │                  │      │    │償之；販賣第一│
│  │  │    │        │    │                  │      │    │級毒品所得財物│
│  │  │    │        │    │                  │      │    │新臺幣貳仟元沒│
│  │  │    │        │    │                  │      │    │收之，如全部或│
│  │  │    │        │    │                  │      │    │一部不能沒收時│
│  │  │    │        │    │                  │      │    │，以其財產抵償│
│  │  │    │        │    │                  │      │    │之。          │
├─┼─┼──┼────┼──┼─────────┼───┼──┼───────┤
│3 │海│97年│宜蘭縣員│2000│戊○○以 000000000│（修正│販賣│有期徒刑拾伍年│
│  │洛│3月 │山鄉或宜│元  │、0000000000 號電 │前）毒│第一│捌月。未扣案門│
│  │因│間某│蘭市境內│    │話或公用電話與石漢│品危害│級毒│號０九三六五九│
│  │  │日  │某處    │    │成持用之0000000000│防制條│品罪│四四四三號行動│
│  │  │    │        │    │號行動電話聯絡後，│例第 4│，累│電話手機壹具（│
│  │  │    │        │    │由甲○○將海洛因毒│條第 1│犯  │含 SIM 卡壹張 │
│  │  │    │        │    │品交給戊○○，陳進│項    │    │）沒收之，如全│
│  │  │    │        │    │中將價金交給甲○○│      │    │部或一部不能沒│
│  │  │    │        │    │。                │      │    │收時，追徵其價│
│  │  │    │        │    │                  │      │    │額或以其財產抵│
│  │  │    │        │    │                  │      │    │償之；販賣第一│
│  │  │    │        │    │                  │      │    │級毒品所得財物│
│  │  │    │        │    │                  │      │    │新臺幣貳仟元沒│
│  │  │    │        │    │                  │      │    │收之，如全部或│
│  │  │    │        │    │                  │      │    │一部不能沒收時│
│  │  │    │        │    │                  │      │    │，以其財產抵償│
│  │  │    │        │    │                  │      │    │之。          │
├─┼─┼──┼────┼──┼─────────┼───┼──┼───────┤
│4 │海│97年│宜蘭縣員│2000│戊○○以 000000000│（修正│販賣│有期徒刑拾伍年│
│  │洛│3月 │山鄉或宜│元  │、0000000000 號電 │前）毒│第一│捌月。未扣案門│
│  │因│間某│蘭市境內│    │話或公用電話與石漢│品危害│級毒│號０九三六五九│
│  │  │日  │某處    │    │成持用之0000000000│防制條│品罪│四四四三號行動│
│  │  │    │        │    │號行動電話聯絡後，│例第 4│，累│電話手機壹具（│
│  │  │    │        │    │由甲○○將海洛因毒│條第 1│犯  │含 SIM 卡壹張 │
│  │  │    │        │    │品交給戊○○，陳進│項    │    │）沒收之，如全│
│  │  │    │        │    │中將價金交給甲○○│      │    │部或一部不能沒│
│  │  │    │        │    │。                │      │    │收時，追徵其價│
│  │  │    │        │    │                  │      │    │額或以其財產抵│
│  │  │    │        │    │                  │      │    │償之；販賣第一│
│  │  │    │        │    │                  │      │    │級毒品所得財物│
│  │  │    │        │    │                  │      │    │新臺幣貳仟元沒│
│  │  │    │        │    │                  │      │    │收之，如全部或│
│  │  │    │        │    │                  │      │    │一部不能沒收時│
│  │  │    │        │    │                  │      │    │，以其財產抵償│
│  │  │    │        │    │                  │      │    │之。          │
├─┼─┼──┼────┼──┼─────────┼───┼──┼───────┤
│5 │海│97年│宜蘭縣員│2000│戊○○以 000000000│（修正│販賣│有期徒刑拾伍年│
│  │洛│4月 │山鄉或宜│元  │、0000000000 號電 │前）毒│第一│捌月。未扣案門│
│  │因│間某│蘭市境內│    │話或公用電話與石漢│品危害│級毒│號０九三六五九│
│  │  │日  │某處    │    │成持用之0000000000│防制條│品罪│四四四三號行動│
│  │  │    │        │    │號行動電話聯絡後，│例第 4│，累│電話手機壹具（│
│  │  │    │        │    │由甲○○將海洛因毒│條第 1│犯  │含 SIM 卡壹張 │
│  │  │    │        │    │品交給戊○○，陳進│項    │    │）沒收之，如全│
│  │  │    │        │    │中將價金交給甲○○│      │    │部或一部不能沒│
│  │  │    │        │    │。                │      │    │收時，追徵其價│
│  │  │    │        │    │                  │      │    │額或以其財產抵│
│  │  │    │        │    │                  │      │    │償之；販賣第一│
│  │  │    │        │    │                  │      │    │級毒品所得財物│
│  │  │    │        │    │                  │      │    │新臺幣貳仟元沒│
│  │  │    │        │    │                  │      │    │收之，如全部或│
│  │  │    │        │    │                  │      │    │一部不能沒收時│
│  │  │    │        │    │                  │      │    │，以其財產抵償│
│  │  │    │        │    │                  │      │    │之。          │
├─┼─┼──┼────┼──┼─────────┼───┼──┼───────┤
│6 │海│97年│宜蘭縣員│1000│戊○○以 000000000│（修正│販賣│有期徒刑拾伍年│
│  │洛│4月 │山鄉或宜│元  │、0000000000 號電 │前）毒│第一│捌月。未扣案門│
│  │因│間某│蘭市境內│    │話或公用電話與石漢│品危害│級毒│號０九三六五九│
│  │  │日  │某處    │    │成持用之0000000000│防制條│品罪│四四四三號行動│
│  │  │    │        │    │號行動電話聯絡後，│例第 4│，累│電話手機壹具（│
│  │  │    │        │    │由甲○○將海洛因毒│條第 1│犯  │含 SIM 卡壹張 │
│  │  │    │        │    │品交給戊○○，陳進│項    │    │）沒收之，如全│
│  │  │    │        │    │中將價金交給甲○○│      │    │部或一部不能沒│
│  │  │    │        │    │。                │      │    │收時，追徵其價│
│  │  │    │        │    │                  │      │    │額或以其財產抵│
│  │  │    │        │    │                  │      │    │償之；販賣第一│
│  │  │    │        │    │                  │      │    │級毒品所得財物│
│  │  │    │        │    │                  │      │    │新臺幣壹仟元沒│
│  │  │    │        │    │                  │      │    │收之，如全部或│
│  │  │    │        │    │                  │      │    │一部不能沒收時│
│  │  │    │        │    │                  │      │    │，以其財產抵償│
│  │  │    │        │    │                  │      │    │之。          │
├─┼─┼──┼────┼──┼─────────┼───┼──┼───────┤
│7 │海│97年│宜蘭縣員│1000│戊○○以 000000000│（修正│販賣│有期徒刑拾伍年│
│  │洛│5月 │山鄉或宜│元  │、0000000000 號電 │前）毒│第一│捌月。未扣案門│
│  │因│間某│蘭市境內│    │話或公用電話與石漢│品危害│級毒│號０九三六五九│
│  │  │日  │某處    │    │成持用之0000000000│防制條│品罪│四四四三號行動│
│  │  │    │        │    │號行動電話聯絡後，│例第 4│，累│電話手機壹具（│
│  │  │    │        │    │由甲○○將海洛因毒│條第 1│犯  │含 SIM 卡壹張 │
│  │  │    │        │    │品交給戊○○，陳進│項    │    │）沒收之，如全│
│  │  │    │        │    │中將價金交給甲○○│      │    │部或一部不能沒│
│  │  │    │        │    │。                │      │    │收時，追徵其價│
│  │  │    │        │    │                  │      │    │額或以其財產抵│
│  │  │    │        │    │                  │      │    │償之；販賣第一│
│  │  │    │        │    │                  │      │    │級毒品所得財物│
│  │  │    │        │    │                  │      │    │新臺幣壹仟元沒│
│  │  │    │        │    │                  │      │    │收之，如全部或│
│  │  │    │        │    │                  │      │    │一部不能沒收時│
│  │  │    │        │    │                  │      │    │，以其財產抵償│
│  │  │    │        │    │                  │      │    │之。          │
├─┼─┼──┼────┼──┼─────────┼───┼──┼───────┤
│8 │海│97年│宜蘭縣員│1000│戊○○以 000000000│（修正│販賣│有期徒刑拾伍年│
│  │洛│5月 │山鄉或宜│元  │、0000000000 號電 │前）毒│第一│捌月。未扣案門│
│  │因│間某│蘭市境內│    │話或公用電話與石漢│品危害│級毒│號０九三六五九│
│  │  │日  │某處    │    │成持用之0000000000│防制條│品罪│四四四三號行動│
│  │  │    │        │    │號行動電話聯絡後，│例第 4│，累│電話手機壹具（│
│  │  │    │        │    │由甲○○將海洛因毒│條第 1│犯  │含 SIM 卡壹張 │
│  │  │    │        │    │品交給戊○○，陳進│項    │    │）沒收之，如全│
│  │  │    │        │    │中將價金交給甲○○│      │    │部或一部不能沒│
│  │  │    │        │    │。                │      │    │收時，追徵其價│
│  │  │    │        │    │                  │      │    │額或以其財產抵│
│  │  │    │        │    │                  │      │    │償之；販賣第一│
│  │  │    │        │    │                  │      │    │級毒品所得財物│
│  │  │    │        │    │                  │      │    │新臺幣壹仟元沒│
│  │  │    │        │    │                  │      │    │收之，如全部或│
│  │  │    │        │    │                  │      │    │一部不能沒收時│
│  │  │    │        │    │                  │      │    │，以其財產抵償│
│  │  │    │        │    │                  │      │    │之。          │
├─┼─┼──┼────┼──┼─────────┼───┼──┼───────┤
│9 │海│97年│宜蘭縣員│1000│戊○○以 000000000│（修正│販賣│有期徒刑拾伍年│
│  │洛│6月 │山鄉或宜│元  │、0000000000 號電 │前）毒│第一│陸月。未扣案門│
│  │因│29至│蘭市境內│    │話或公用電話與石漢│品危害│級毒│號０九三六五九│
│  │  │30日│某處    │    │成持用之0000000000│防制條│品罪│四四四三號行動│
│  │  │間某│        │    │號行動電話聯絡後，│例第 4│    │電話手機壹具（│
│  │  │時  │        │    │由甲○○將海洛因毒│條第 1│    │含 SIM 卡壹張 │
│  │  │    │        │    │品交給戊○○，陳進│項    │    │）沒收之，如全│
│  │  │    │        │    │中將價金交給甲○○│      │    │部或一部不能沒│
│  │  │    │        │    │。                │      │    │收時，追徵其價│
│  │  │    │        │    │                  │      │    │額或以其財產抵│
│  │  │    │        │    │                  │      │    │償之；販賣第一│
│  │  │    │        │    │                  │      │    │級毒品所得財物│
│  │  │    │        │    │                  │      │    │新臺幣壹仟元沒│
│  │  │    │        │    │                  │      │    │收之，如全部或│
│  │  │    │        │    │                  │      │    │一部不能沒收時│
│  │  │    │        │    │                  │      │    │，以其財產抵償│
│  │  │    │        │    │                  │      │    │之。          │
├─┼─┼──┼────┼──┼─────────┼───┼──┼───────┤
│10│海│97年│宜蘭縣員│1000│戊○○以 000000000│（修正│販賣│有期徒刑拾伍年│
│  │洛│6月 │山鄉或宜│元  │、0000000000 號電 │前）毒│第一│陸月。未扣案門│
│  │因│29至│蘭市境內│    │話或公用電話與石漢│品危害│級毒│號０九三六五九│
│  │  │30日│某處    │    │成持用之0000000000│防制條│品罪│四四四三號行動│
│  │  │間某│        │    │號行動電話聯絡後，│例第 4│    │電話手機壹具（│
│  │  │時  │        │    │由甲○○將海洛因毒│條第 1│    │含 SIM 卡壹張 │
│  │  │    │        │    │品交給戊○○，陳進│項    │    │）沒收之，如全│
│  │  │    │        │    │中將價金交給甲○○│      │    │部或一部不能沒│
│  │  │    │        │    │。                │      │    │收時，追徵其價│
│  │  │    │        │    │                  │      │    │額或以其財產抵│
│  │  │    │        │    │                  │      │    │償之；販賣第一│
│  │  │    │        │    │                  │      │    │級毒品所得財物│
│  │  │    │        │    │                  │      │    │新臺幣壹仟元沒│
│  │  │    │        │    │                  │      │    │收之，如全部或│
│  │  │    │        │    │                  │      │    │一部不能沒收時│
│  │  │    │        │    │                  │      │    │，以其財產抵償│
│  │  │    │        │    │                  │      │    │之。          │
├─┼─┼──┼────┼──┼─────────┼───┼──┼───────┤
│11│海│97年│宜蘭縣員│1000│戊○○以 000000000│（修正│販賣│有期徒刑拾伍年│
│  │洛│7月 │山鄉或宜│元  │、0000000000 號電 │前）毒│第一│陸月。未扣案門│
│  │因│間某│蘭市境內│    │話或公用電話與石漢│品危害│級毒│號０九三六五九│
│  │  │日  │某處    │    │成持用之0000000000│防制條│品罪│四四四三號行動│
│  │  │    │        │    │號行動電話聯絡後，│例第 4│    │電話手機壹具（│
│  │  │    │        │    │由甲○○將海洛因毒│條第 1│    │含 SIM 卡壹張 │
│  │  │    │        │    │品交給戊○○，陳進│項    │    │）沒收之，如全│
│  │  │    │        │    │中將價金交給甲○○│      │    │部或一部不能沒│
│  │  │    │        │    │。                │      │    │收時，追徵其價│
│  │  │    │        │    │                  │      │    │額或以其財產抵│
│  │  │    │        │    │                  │      │    │償之；販賣第一│
│  │  │    │        │    │                  │      │    │級毒品所得財物│
│  │  │    │        │    │                  │      │    │新臺幣壹仟元沒│
│  │  │    │        │    │                  │      │    │收之，如全部或│
│  │  │    │        │    │                  │      │    │一部不能沒收時│
│  │  │    │        │    │                  │      │    │，以其財產抵償│
│  │  │    │        │    │                  │      │    │之。          │
├─┼─┼──┼────┼──┼─────────┼───┼──┼───────┤
│12│海│97年│宜蘭縣員│1000│戊○○以 000000000│（修正│販賣│有期徒刑拾伍年│
│  │洛│7月 │山鄉或宜│元  │、0000000000 號電 │前）毒│第一│陸月。未扣案門│
│  │因│間某│蘭市境內│    │話或公用電話與石漢│品危害│級毒│號０九三六五九│
│  │  │日  │某處    │    │成持用之0000000000│防制條│品罪│四四四三號行動│
│  │  │    │        │    │號行動電話聯絡後，│例第 4│    │電話手機壹具（│
│  │  │    │        │    │由甲○○將海洛因毒│條第 1│    │含 SIM 卡壹張 │
│  │  │    │        │    │品交給戊○○，陳進│項    │    │）沒收之，如全│
│  │  │    │        │    │中將價金交給甲○○│      │    │部或一部不能沒│
│  │  │    │        │    │。                │      │    │收時，追徵其價│
│  │  │    │        │    │                  │      │    │額或以其財產抵│
│  │  │    │        │    │                  │      │    │償之；販賣第一│
│  │  │    │        │    │                  │      │    │級毒品所得財物│
│  │  │    │        │    │                  │      │    │新臺幣壹仟元沒│
│  │  │    │        │    │                  │      │    │收之，如全部或│
│  │  │    │        │    │                  │      │    │一部不能沒收時│
│  │  │    │        │    │                  │      │    │，以其財產抵償│
│  │  │    │        │    │                  │      │    │之。          │
├─┼─┼──┼────┼──┼─────────┼───┼──┼───────┤
│13│海│97年│宜蘭縣員│1000│戊○○以 000000000│（修正│販賣│有期徒刑拾伍年│
│  │洛│8月 │山鄉或宜│元  │、0000000000 號電 │前）毒│第一│陸月。未扣案門│
│  │因│間某│蘭市境內│    │話或公用電話與石漢│品危害│級毒│號０九三六五九│
│  │  │日  │某處    │    │成持用之0000000000│防制條│品罪│四四四三號行動│
│  │  │    │        │    │號行動電話聯絡後，│例第 4│    │電話手機壹具（│
│  │  │    │        │    │由甲○○將海洛因毒│條第 1│    │含 SIM 卡壹張 │
│  │  │    │        │    │品交給戊○○，陳進│項    │    │）沒收之，如全│
│  │  │    │        │    │中將價金交給甲○○│      │    │部或一部不能沒│
│  │  │    │        │    │。                │      │    │收時，追徵其價│
│  │  │    │        │    │                  │      │    │額或以其財產抵│
│  │  │    │        │    │                  │      │    │償之；販賣第一│
│  │  │    │        │    │                  │      │    │級毒品所得財物│
│  │  │    │        │    │                  │      │    │新臺幣壹仟元沒│
│  │  │    │        │    │                  │      │    │收之，如全部或│
│  │  │    │        │    │                  │      │    │一部不能沒收時│
│  │  │    │        │    │                  │      │    │，以其財產抵償│
│  │  │    │        │    │                  │      │    │之。          │
├─┼─┼──┼────┼──┼─────────┼───┼──┼───────┤
│14│海│97年│宜蘭縣員│1000│戊○○以 000000000│（修正│販賣│有期徒刑拾伍年│
│  │洛│8月 │山鄉或宜│元  │、0000000000 號電 │前）毒│第一│陸月。未扣案門│
│  │因│間某│蘭市境內│    │話或公用電話與石漢│品危害│級毒│號０九三六五九│
│  │  │日  │某處    │    │成持用之0000000000│防制條│品罪│四四四三號行動│
│  │  │    │        │    │號行動電話聯絡後，│例第 4│    │電話手機壹具（│
│  │  │    │        │    │由甲○○將海洛因毒│條第 1│    │含 SIM 卡壹張 │
│  │  │    │        │    │品交給戊○○，陳進│項    │    │）沒收之，如全│
│  │  │    │        │    │中將價金交給甲○○│      │    │部或一部不能沒│
│  │  │    │        │    │。                │      │    │收時，追徵其價│
│  │  │    │        │    │                  │      │    │額或以其財產抵│
│  │  │    │        │    │                  │      │    │償之；販賣第一│
│  │  │    │        │    │                  │      │    │級毒品所得財物│
│  │  │    │        │    │                  │      │    │新臺幣壹仟元沒│
│  │  │    │        │    │                  │      │    │收之，如全部或│
│  │  │    │        │    │                  │      │    │一部不能沒收時│
│  │  │    │        │    │                  │      │    │，以其財產抵償│
│  │  │    │        │    │                  │      │    │之。          │
├─┼─┼──┼────┼──┼─────────┼───┼──┼───────┤
│15│海│97年│宜蘭縣員│1000│戊○○以 000000000│（修正│販賣│有期徒刑拾伍年│
│  │洛│9月 │山鄉或宜│元  │、0000000000 號電 │前）毒│第一│陸月。未扣案門│
│  │因│間某│蘭市境內│    │話或公用電話與石漢│品危害│級毒│號０九三六五九│
│  │  │日  │某處    │    │成持用之0000000000│防制條│品罪│四四四三號行動│
│  │  │    │        │    │號行動電話聯絡後，│例第 4│    │電話手機壹具（│
│  │  │    │        │    │由甲○○將海洛因毒│條第 1│    │含 SIM 卡壹張 │
│  │  │    │        │    │品交給戊○○，陳進│項    │    │）沒收之，如全│
│  │  │    │        │    │中將價金交給甲○○│      │    │部或一部不能沒│
│  │  │    │        │    │。                │      │    │收時，追徵其價│
│  │  │    │        │    │                  │      │    │額或以其財產抵│
│  │  │    │        │    │                  │      │    │償之；販賣第一│
│  │  │    │        │    │                  │      │    │級毒品所得財物│
│  │  │    │        │    │                  │      │    │新臺幣壹仟元沒│
│  │  │    │        │    │                  │      │    │收之，如全部或│
│  │  │    │        │    │                  │      │    │一部不能沒收時│
│  │  │    │        │    │                  │      │    │，以其財產抵償│
│  │  │    │        │    │                  │      │    │之。          │
└─┴─┴──┴────┴──┴─────────┴───┴──┴───────┘
附表二、與吳叔謙共同販賣海洛因予證人戊○○部分（以最有利
於被告之次數、時間、金額計算）：
┌─┬─┬──┬────┬──┬─────────┬───┬──┬───────┐
│編│毒│交易│交易地點│交易│聯絡方式          │所犯法│罪名│宣告刑        │
│號│品│時間│        │金額│                  │條    │    │              │
│  │種│（民│        │（新│                  │      │    │              │
│  │類│國）│        │臺幣│                  │      │    │              │
│  │  │    │        │）  │                  │      │    │              │
├─┼─┼──┼────┼──┼─────────┼───┼──┼───────┤
│1 │海│97  │宜蘭縣員│1000│戊○○以 000000000│（修正│共同│有期徒刑拾伍年│
│  │洛│年 9│山鄉員山│元  │、0000000000 號電 │前）毒│販賣│陸月。未扣案門│
│  │因│月間│路1段143│    │話或公用電話與石漢│品危害│第一│號０九三六五九│
│  │  │某日│巷23號4 │    │成持用之0000000000│防制條│級毒│四四四三號行動│
│  │  │    │樓之3樓 │    │號行動電話聯絡後，│例第 4│品罪│電話手機壹具（│
│  │  │    │下      │    │由知情之吳叔謙將海│條第 1│    │含 SIM 卡壹張 │
│  │  │    │        │    │洛因毒品交給戊○○│項    │    │）沒收之，如全│
│  │  │    │        │    │，戊○○將價金交給│      │    │部或一部不能沒│
│  │  │    │        │    │甲○○。          │      │    │收時，與吳叔謙│
│  │  │    │        │    │                  │      │    │連帶追徵其價額│
│  │  │    │        │    │                  │      │    │或以渠等財產連│
│  │  │    │        │    │                  │      │    │帶抵償之；販賣│
│  │  │    │        │    │                  │      │    │第一級毒品所得│
│  │  │    │        │    │                  │      │    │財物新臺幣壹仟│
│  │  │    │        │    │                  │      │    │元與吳叔謙連帶│
│  │  │    │        │    │                  │      │    │沒收之，如全部│
│  │  │    │        │    │                  │      │    │或一部不能沒收│
│  │  │    │        │    │                  │      │    │時，以渠等財產│
│  │  │    │        │    │                  │      │    │連帶抵償之。  │
├─┼─┼──┼────┼──┼─────────┼───┼──┼───────┤
│2 │海│97  │宜蘭縣員│1000│戊○○以 000000000│（修正│共同│有期徒刑拾伍年│
│  │洛│年  │山鄉員山│元  │、0000000000 號電 │前）毒│販賣│陸月。未扣案門│
│  │因│10  │路1段143│    │話或公用電話與石漢│品危害│第一│號０九三六五九│
│  │  │月間│巷23號4 │    │成持用之0000000000│防制條│級毒│四四四三號行動│
│  │  │某日│樓之3樓 │    │號行動電話聯絡後，│例第 4│品罪│電話手機壹具（│
│  │  │    │下      │    │由知情之吳叔謙將海│條第 1│    │含 SIM 卡壹張 │
│  │  │    │        │    │洛因毒品交給戊○○│項    │    │）沒收之，如全│
│  │  │    │        │    │，戊○○將價金交給│      │    │部或一部不能沒│
│  │  │    │        │    │吳叔謙。          │      │    │收時，與吳叔謙│
│  │  │    │        │    │                  │      │    │連帶追徵其價額│
│  │  │    │        │    │                  │      │    │或以渠等財產連│
│  │  │    │        │    │                  │      │    │帶抵償之；販賣│
│  │  │    │        │    │                  │      │    │第一級毒品所得│
│  │  │    │        │    │                  │      │    │財物新臺幣壹仟│
│  │  │    │        │    │                  │      │    │元與吳叔謙連帶│
│  │  │    │        │    │                  │      │    │沒收之，如全部│
│  │  │    │        │    │                  │      │    │或一部不能沒收│
│  │  │    │        │    │                  │      │    │時，以渠等財產│
│  │  │    │        │    │                  │      │    │連帶抵償之。  │
├─┼─┼──┼────┼──┼─────────┼───┼──┼───────┤
│3 │海│97  │宜蘭縣員│1000│戊○○以 000000000│（修正│共同│有期徒刑拾伍年│
│  │洛│年  │山鄉員山│元  │、0000000000 號電 │前）毒│販賣│陸月。未扣案門│
│  │因│10  │路1段143│    │話或公用電話與石漢│品危害│第一│號０九三六五九│
│  │  │月間│巷23號4 │    │成持用之0000000000│防制條│級毒│四四四三號行動│
│  │  │某日│樓之3樓 │    │號行動電話聯絡後，│例第 4│品罪│電話手機壹具（│
│  │  │    │下      │    │由知情之吳叔謙將海│條第 1│    │含 SIM 卡壹張 │
│  │  │    │        │    │洛因毒品交給戊○○│項    │    │）沒收之，如全│
│  │  │    │        │    │，戊○○將價金交給│      │    │部或一部不能沒│
│  │  │    │        │    │吳叔謙。          │      │    │收時，與吳叔謙│
│  │  │    │        │    │                  │      │    │連帶追徵其價額│
│  │  │    │        │    │                  │      │    │或以渠等財產連│
│  │  │    │        │    │                  │      │    │帶抵償之；販賣│
│  │  │    │        │    │                  │      │    │第一級毒品所得│
│  │  │    │        │    │                  │      │    │財物新臺幣壹仟│
│  │  │    │        │    │                  │      │    │元與吳叔謙連帶│
│  │  │    │        │    │                  │      │    │沒收之，如全部│
│  │  │    │        │    │                  │      │    │或一部不能沒收│
│  │  │    │        │    │                  │      │    │時，以渠等財產│
│  │  │    │        │    │                  │      │    │連帶抵償之。  │
├─┼─┼──┼────┼──┼─────────┼───┼──┼───────┤
│4 │海│97  │宜蘭縣員│1000│戊○○以 000000000│（修正│共同│有期徒刑拾伍年│
│  │洛│年  │山鄉員山│元  │、0000000000 號電 │前）毒│販賣│陸月。未扣案門│
│  │因│11  │路1段143│    │話或公用電話與石漢│品危害│第一│號０九三六五九│
│  │  │月間│巷23號4 │    │成持用之0000000000│防制條│級毒│四四四三號行動│
│  │  │某日│樓之3樓 │    │號行動電話聯絡後，│例第 4│品罪│電話手機壹具（│
│  │  │    │下      │    │由知情之吳叔謙將海│條第 1│    │含 SIM 卡壹張 │
│  │  │    │        │    │洛因毒品交給戊○○│項    │    │）沒收之，如全│
│  │  │    │        │    │，戊○○將價金交給│      │    │部或一部不能沒│
│  │  │    │        │    │吳叔謙。          │      │    │收時，與吳叔謙│
│  │  │    │        │    │                  │      │    │連帶追徵其價額│
│  │  │    │        │    │                  │      │    │或以渠等財產連│
│  │  │    │        │    │                  │      │    │帶抵償之；販賣│
│  │  │    │        │    │                  │      │    │第一級毒品所得│
│  │  │    │        │    │                  │      │    │財物新臺幣壹仟│
│  │  │    │        │    │                  │      │    │元與吳叔謙連帶│
│  │  │    │        │    │                  │      │    │沒收之，如全部│
│  │  │    │        │    │                  │      │    │或一部不能沒收│
│  │  │    │        │    │                  │      │    │時，以渠等財產│
│  │  │    │        │    │                  │      │    │連帶抵償之。  │
├─┼─┼──┼────┼──┼─────────┼───┼──┼───────┤
│5 │海│97  │宜蘭縣員│1000│戊○○以 000000000│（修正│共同│有期徒刑拾伍年│
│  │洛│年  │山鄉員山│元  │、0000000000 號電 │前）毒│販賣│陸月。未扣案門│
│  │因│11  │路1段143│    │話或公用電話與石漢│品危害│第一│號０九三六五九│
│  │  │月間│巷23號4 │    │成持用之0000000000│防制條│級毒│四四四三號行動│
│  │  │某日│樓之3樓 │    │號行動電話聯絡後，│例第 4│品罪│電話手機壹具（│
│  │  │    │下      │    │由知情之吳叔謙將海│條第 1│    │含 SIM 卡壹張 │
│  │  │    │        │    │洛因毒品交給戊○○│項    │    │）沒收之，如全│
│  │  │    │        │    │，戊○○將價金交給│      │    │部或一部不能沒│
│  │  │    │        │    │吳叔謙。          │      │    │收時，與吳叔謙│
│  │  │    │        │    │                  │      │    │連帶追徵其價額│
│  │  │    │        │    │                  │      │    │或以渠等財產連│
│  │  │    │        │    │                  │      │    │帶抵償之；販賣│
│  │  │    │        │    │                  │      │    │第一級毒品所得│
│  │  │    │        │    │                  │      │    │財物新臺幣壹仟│
│  │  │    │        │    │                  │      │    │元與吳叔謙連帶│
│  │  │    │        │    │                  │      │    │沒收之，如全部│
│  │  │    │        │    │                  │      │    │或一部不能沒收│
│  │  │    │        │    │                  │      │    │時，以渠等財產│
│  │  │    │        │    │                  │      │    │連帶抵償之。  │
└─┴─┴──┴────┴──┴─────────┴───┴──┴───────┘
附表三：轉讓海洛因予證人庚○○部分（以最有利於被告之次數
、數量計算）
┌─┬─┬───┬───┬───┬────────┬───┬──┬───────┐
│編│毒│轉讓時│轉讓地│轉讓數│聯絡轉讓方式    │所犯法│罪名│宣告刑        │
│號│品│間（民│點    │量    │                │條    │    │              │
│  │種│國）  │      │      │                │      │    │              │
│  │類│      │      │      │                │      │    │              │
├─┼─┼───┼───┼───┼────────┼───┼──┼───────┤
│1 │海│97年（│宜蘭縣│價值新│庚○○以0000000 │毒品危│轉讓│有期徒刑壹年肆│
│  │洛│起訴書│宜蘭市│臺幣（│595 號行動電話與│害防制│第一│月。未扣案０九│
│  │因│原繕為│內小蜜│下同）│甲○○持用之0936│條例第│級毒│0000000│
│  │  │96年，│蜂遊戲│3000  │594443號行動電話│8 條第│品罪│三號行動電話手│
│  │  │嗣經蒞│場或哈│元之海│聯絡後，甲○○於│1 項  │    │機壹具（含 SIM│
│  │  │庭檢察│利波特│洛因（│未賺取任何代價之│      │    │卡壹張）沒收之│
│  │  │官更正│遊戲場│其數量│情形下，答應將其│      │    │，如全部或一部│
│  │  │為97年│附近  │未達加│先前已購得之海洛│      │    │不能沒收時，追│
│  │  │，下同│      │重其刑│因毒品原價轉讓予│      │    │徵其價額或以其│
│  │  │）7月 │      │標準 -│庚○○，並於左列│      │    │財產抵償之；轉│
│  │  │至10月│      │淨重五│地點，由甲○○將│      │    │讓第一級毒品所│
│  │  │間某日│      │公克）│左列數量之海洛因│      │    │得財物新臺幣參│
│  │  │      │      │      │毒品交予庚○○，│      │    │仟元沒收之，如│
│  │  │      │      │      │庚○○則將 3000 │      │    │全部或一部不能│
│  │  │      │      │      │元交予甲○○。  │      │    │沒收時，以其財│
│  │  │      │      │      │                │      │    │產抵償之。    │
├─┼─┼───┼───┼───┼────────┼───┼──┼───────┤
│2 │海│97年7 │宜蘭縣│價值  │庚○○以00000005│毒品危│轉讓│有期徒刑壹年肆│
│  │洛│月至10│宜蘭市│2000  │95號行動電話與石│害防制│第一│月。未扣案０九│
│  │因│月間  │內小蜜│元之海│漢成持用之093659│條例第│級毒│0000000│
│  │  │      │蜂遊戲│洛因（│4443號行動電話聯│8 條第│品罪│三號行動電話手│
│  │  │      │場或哈│其數量│絡後，甲○○於未│1 項  │    │機壹具（含 SIM│
│  │  │      │利波特│未達加│賺取任何代價之情│      │    │卡壹張）沒收之│
│  │  │      │遊戲場│重其刑│形下，答應將其先│      │    │，如全部或一部│
│  │  │      │附近  │標準 -│前已購得之海洛因│      │    │不能沒收時，追│
│  │  │      │      │淨重五│毒品原價轉讓予黃│      │    │徵其價額或以其│
│  │  │      │      │公克）│冠騰，並於左列地│      │    │財產抵償之；轉│
│  │  │      │      │      │點，由甲○○將左│      │    │讓第一級毒品所│
│  │  │      │      │      │列數量之海洛因毒│      │    │得財物新臺幣貳│
│  │  │      │      │      │品交予庚○○，黃│      │    │仟元沒收之，如│
│  │  │      │      │      │冠騰則將 2000 元│      │    │全部或一部不能│
│  │  │      │      │      │交予甲○○。    │      │    │沒收時，以其財│
│  │  │      │      │      │                │      │    │產抵償之。    │
├─┼─┼───┼───┼───┼────────┼───┼──┼───────┤
│3 │海│97年7 │宜蘭縣│價值  │庚○○以0000000 │毒品危│轉讓│有期徒刑壹年肆│
│  │洛│月至10│宜蘭市│2000  │595 號行動電話與│害防制│第一│月。未扣案０九│
│  │因│月間  │內小蜜│元之海│甲○○持用之0936│條例第│級毒│0000000│
│  │  │      │蜂遊戲│洛因（│594443號行動電話│8 條第│品罪│三號行動電話手│
│  │  │      │場或哈│其數量│聯絡後，甲○○於│1 項  │    │機壹具（含 SIM│
│  │  │      │利波特│未達加│未賺取任何代價之│      │    │卡壹張）沒收之│
│  │  │      │遊戲場│重其刑│情形下，答應將其│      │    │，如全部或一部│
│  │  │      │附近  │標準 -│先前已購得之海洛│      │    │不能沒收時，追│
│  │  │      │      │淨重五│因毒品原價轉讓予│      │    │徵其價額或以其│
│  │  │      │      │公克）│庚○○，並於左列│      │    │財產抵償之；轉│
│  │  │      │      │      │地點，由甲○○將│      │    │讓第一級毒品所│
│  │  │      │      │      │左列數量之海洛因│      │    │得財物新臺幣貳│
│  │  │      │      │      │毒品交予庚○○，│      │    │仟元沒收之，如│
│  │  │      │      │      │庚○○則將2000元│      │    │全部或一部不能│
│  │  │      │      │      │交予甲○○。    │      │    │沒收時，以其財│
│  │  │      │      │      │                │      │    │產抵償之。    │
└─┴─┴───┴───┴───┴────────┴───┴──┴───────┘
附表四：與吳叔謙共同轉讓海洛因予證人庚○○部分（以最有利
於被告之次數、數量計算）
┌─┬─┬───┬───┬───┬────────┬───┬──┬───────┐
│編│毒│轉讓時│轉讓地│轉讓數│聯絡轉讓方式    │所犯法│罪名│宣告刑        │
│號│品│間（民│點    │量    │                │條    │    │              │
│  │種│國）  │      │      │                │      │    │              │
│  │類│      │      │      │                │      │    │              │
├─┼─┼───┼───┼───┼────────┼───┼──┼───────┤
│1 │海│97年（│宜蘭縣│價值新│庚○○以00000005│毒品危│共同│有期徒刑壹年肆│
│  │洛│起訴書│員山鄉│臺幣（│95 號行動電話與 │害防制│轉讓│月。未扣案０九│
│  │因│原繕為│員山路│下同）│甲○○持用之0936│條例第│第一│0000000│
│  │  │96年，│1段143│2000  │594443 號行動電 │8 條第│級毒│三號行動電話手│
│  │  │嗣經蒞│巷23號│元之海│話聯絡後，甲○○│1 項  │品罪│機壹具（含 SIM│
│  │  │庭檢察│4樓之3│洛因（│於未賺取任何代價│      │    │卡壹張）沒收之│
│  │  │官更正│      │其數量│之情形下，答應將│      │    │，如全部或一部│
│  │  │為97年│      │未達加│其先前已購得之海│      │    │不能沒收時，與│
│  │  │，下同│      │重其刑│洛因毒品原價轉讓│      │    │吳叔謙連帶追徵│
│  │  │）7月 │      │標準 -│予庚○○，並於左│      │    │其價額或以渠等│
│  │  │至10月│      │淨重五│列地點，由知情之│      │    │財產連帶抵償之│
│  │  │間某日│      │公克）│吳叔謙將左列數量│      │    │；轉讓第一級毒│
│  │  │      │      │      │之海洛因毒品交予│      │    │品所得財物新臺│
│  │  │      │      │      │庚○○，庚○○則│      │    │幣貳仟元與吳叔│
│  │  │      │      │      │將 2000 元交予石│      │    │謙連帶沒收之，│
│  │  │      │      │      │漢成。          │      │    │如全部或一部不│
│  │  │      │      │      │                │      │    │能沒收時，以渠│
│  │  │      │      │      │                │      │    │等財產連帶抵償│
│  │  │      │      │      │                │      │    │之。          │
├─┼─┼───┼───┼───┼────────┼───┼──┼───────┤
│2 │海│97年7 │宜蘭縣│價值  │庚○○以00000005│毒品危│共同│有期徒刑壹年肆│
│  │洛│月至10│員山鄉│2000  │95 號行動電話與 │害防制│轉讓│月。未扣案０九│
│  │因│月間某│員山路│元之海│甲○○持用之0936│條例第│第一│0000000│
│  │  │日    │1段143│洛因（│594443 號行動電 │8 條第│級毒│三號行動電話手│
│  │  │      │巷23號│其數量│話聯絡後，甲○○│1 項  │品罪│機壹具（含 SIM│
│  │  │      │4樓之3│未達加│於未賺取任何代價│      │    │卡壹張）沒收之│
│  │  │      │      │重其刑│之情形下，答應將│      │    │，如全部或一部│
│  │  │      │      │標準 -│其先前已購得之海│      │    │不能沒收時，與│
│  │  │      │      │淨重五│洛因毒品原價轉讓│      │    │吳叔謙連帶追徵│
│  │  │      │      │公克）│予庚○○，並於左│      │    │其價額或以渠等│
│  │  │      │      │      │列地點，由知情之│      │    │財產連帶抵償之│
│  │  │      │      │      │吳叔謙將左列數量│      │    │；轉讓第一級毒│
│  │  │      │      │      │之海洛因毒品交予│      │    │品所得財物新臺│
│  │  │      │      │      │庚○○，庚○○則│      │    │幣貳仟元與吳叔│
│  │  │      │      │      │將 2000 元交予石│      │    │謙連帶沒收之，│
│  │  │      │      │      │漢成。          │      │    │如全部或一部不│
│  │  │      │      │      │                │      │    │能沒收時，以渠│
│  │  │      │      │      │                │      │    │等財產連帶抵償│
│  │  │      │      │      │                │      │    │之。          │
├─┼─┼───┼───┼───┼────────┼───┼──┼───────┤
│3 │海│97年7 │宜蘭縣│價值  │庚○○以00000005│毒品危│共同│有期徒刑壹年肆│
│  │洛│月至10│員山鄉│1000  │95 號行動電話與 │害防制│轉讓│月。未扣案０九│
│  │因│月間某│員山路│元之海│甲○○持用之0936│條例第│第一│0000000│
│  │  │日    │1段143│洛因（│594443 號行動電 │8 條第│級毒│三號行動電話手│
│  │  │      │巷23號│其數量│話聯絡後，甲○○│1 項  │品罪│機壹具（含 SIM│
│  │  │      │4樓之3│未達加│於未賺取任何代價│      │    │卡壹張）沒收之│
│  │  │      │      │重其刑│之情形下，答應將│      │    │，如全部或一部│
│  │  │      │      │標準 -│其先前已購得之海│      │    │不能沒收時，與│
│  │  │      │      │淨重五│洛因毒品原價轉讓│      │    │吳叔謙連帶追徵│
│  │  │      │      │公克）│予庚○○，並於左│      │    │其價額或以渠等│
│  │  │      │      │      │列地點，由知情之│      │    │財產連帶抵償之│
│  │  │      │      │      │吳叔謙將左列數量│      │    │；轉讓第一級毒│
│  │  │      │      │      │之海洛因毒品交予│      │    │品所得財物新臺│
│  │  │      │      │      │庚○○，庚○○則│      │    │幣壹仟元與吳叔│
│  │  │      │      │      │將 1000 元交予石│      │    │謙連帶沒收之，│
│  │  │      │      │      │漢成。          │      │    │如全部或一部不│
│  │  │      │      │      │                │      │    │能沒收時，以渠│
│  │  │      │      │      │                │      │    │等財產連帶抵償│
│  │  │      │      │      │                │      │    │之。          │
└─┴─┴───┴───┴───┴────────┴───┴──┴───────┘
附表五：與證人庚○○合買海洛因，幫助證人庚○○施用海洛因
部分
┌─┬─┬───┬───┬───────────┬────┬──┬───────┐
│編│毒│時間（│地點  │幫助方法              │所犯法條│罪名│宣告刑        │
│號│品│民國）│      │                      │        │    │              │
│  │種│      │      │                      │        │    │              │
│  │類│      │      │                      │        │    │              │
├─┼─┼───┼───┼───────────┼────┼──┼───────┤
│1 │海│97 （ │宜蘭縣│庚○○為取得海洛因毒品│刑法第30│幫助│有期徒刑陸月。│
│  │洛│起訴書│壯圍鄉│施用，於左列時間以0936│條第1項 │施用│未扣案門號０九│
│  │因│原繕為│海世界│555595 號行動電話與石 │前段、毒│第一│0000000│
│  │  │96 年 │釣蝦場│漢成持用之 0000000000 │品危害防│級毒│三號行動電話手│
│  │  │，嗣經│附近  │號行動電話聯絡後，二人│制條例第│品罪│機壹具（含 SIM│
│  │  │蒞庭檢│      │談妥「各自出資新臺幣（│10 條第 │    │卡壹張）沒收之│
│  │  │察官更│      │下同） 3000 元一同合資│1 項    │    │。            │
│  │  │正為97│      │購買海洛因，所購得之海│        │    │              │
│  │  │年，下│      │洛因則各分得一半」，黃│        │    │              │
│  │  │同）年│      │冠騰即將 3000 元交予石│        │    │              │
│  │  │7月至 │      │漢成，由甲○○將二人共│        │    │              │
│  │  │10 月 │      │同出資之 6000 交予不詳│        │    │              │
│  │  │間某日│      │之販毒者，並收受所購得│        │    │              │
│  │  │      │      │價值 6000 元之海洛因，│        │    │              │
│  │  │      │      │甲○○隨即再將其中一半│        │    │              │
│  │  │      │      │之海洛因（即價值 3000 │        │    │              │
│  │  │      │      │元之份量）交給庚○○，│        │    │              │
│  │  │      │      │庚○○隨之便施用上開海│        │    │              │
│  │  │      │      │洛因，甲○○即以此方式│        │    │              │
│  │  │      │      │便利助益（幫助）庚○○│        │    │              │
│  │  │      │      │施用海洛因。          │        │    │              │
│  │  │      │      │                      │        │    │              │
├─┼─┼───┼───┼───────────┼────┼──┼───────┤
│2 │海│97 年 │宜蘭縣│庚○○為取得海洛因毒品│刑法第30│幫助│有期徒刑陸月。│
│  │洛│7 月至│壯圍鄉│施用，於左列時間以0936│條第1項 │施用│未扣案門號０九│
│  │因│10 月 │海世界│555595 號行動電話與石 │前段、毒│第一│0000000│
│  │  │間某日│釣蝦場│漢成持用之 0000000000 │品危害防│級毒│三號行動電話手│
│  │  │      │附近  │號行動電話聯絡後，二人│制條例第│品罪│機壹具（含 SIM│
│  │  │      │      │談妥「各自出資 3000 元│10 條第 │    │卡壹張）沒收之│
│  │  │      │      │一同合資購買海洛因，所│1 項    │    │。            │
│  │  │      │      │購得之海洛因則各分得一│        │    │              │
│  │  │      │      │半」，庚○○即將 3000 │        │    │              │
│  │  │      │      │元交予甲○○，由甲○○│        │    │              │
│  │  │      │      │將二人共同出資之 6000 │        │    │              │
│  │  │      │      │交予不詳之販毒者，並收│        │    │              │
│  │  │      │      │受所購得價值 6000 元之│        │    │              │
│  │  │      │      │海洛因，甲○○隨即再將│        │    │              │
│  │  │      │      │其中一半之海洛因（即價│        │    │              │
│  │  │      │      │值 3000 元之份量）交給│        │    │              │
│  │  │      │      │庚○○，庚○○隨之便施│        │    │              │
│  │  │      │      │用上開海洛因，甲○○即│        │    │              │
│  │  │      │      │以此方式便利助益（幫助│        │    │              │
│  │  │      │      │）庚○○施用海洛因。  │        │    │              │
│  │  │      │      │                      │        │    │              │
├─┼─┼───┼───┼───────────┼────┼──┼───────┤
│3 │海│97 年 │宜蘭縣│庚○○為取得海洛因毒品│刑法第30│幫助│有期徒刑陸月。│
│  │洛│7 月至│壯圍鄉│施用，於左列時間以0936│條第1項 │施用│未扣案門號０九│
│  │因│10 月 │海世界│555595 號行動電話與石 │前段、毒│第一│0000000│
│  │  │間某日│釣蝦場│漢成持用之 0000000000 │品危害防│級毒│三號行動電話手│
│  │  │      │附近  │號行動電話聯絡後，二人│制條例第│品罪│機壹具（含 SIM│
│  │  │      │      │談妥「各自出資 3000 元│10 條第 │    │卡壹張）沒收之│
│  │  │      │      │一同合資購買海洛因，所│1 項    │    │。            │
│  │  │      │      │購得之海洛因則各分得一│        │    │              │
│  │  │      │      │半」，庚○○即將 3000 │        │    │              │
│  │  │      │      │元交予甲○○，由甲○○│        │    │              │
│  │  │      │      │將二人共同出資之 6000 │        │    │              │
│  │  │      │      │交予不詳之販毒者，並收│        │    │              │
│  │  │      │      │受所購得價值 6000 元之│        │    │              │
│  │  │      │      │海洛因，甲○○隨即再將│        │    │              │
│  │  │      │      │其中一半之海洛因（即價│        │    │              │
│  │  │      │      │值 3000 元之份量）交給│        │    │              │
│  │  │      │      │庚○○，庚○○隨之便施│        │    │              │
│  │  │      │      │用上開海洛因，甲○○即│        │    │              │
│  │  │      │      │以此方式便利助益（幫助│        │    │              │
│  │  │      │      │）庚○○施用海洛因。  │        │    │              │
│  │  │      │      │                      │        │    │              │
├─┼─┼───┼───┼───────────┼────┼──┼───────┤
│4 │海│97 年 │宜蘭縣│庚○○為取得海洛因毒品│刑法第30│幫助│有期徒刑陸月。│
│  │洛│7 月至│壯圍鄉│施用，於左列時間以0936│條第1項 │施用│未扣案門號０九│
│  │因│10 月 │海世界│555595 號行動電話與石 │前段、毒│第一│0000000│
│  │  │間某日│釣蝦場│漢成持用之 0000000000 │品危害防│級毒│三號行動電話手│
│  │  │      │附近  │號行動電話聯絡後，二人│制條例第│品罪│機壹具（含 SIM│
│  │  │      │      │談妥「各自出資 3000 元│10 條第 │    │卡壹張）沒收之│
│  │  │      │      │一同合資購買海洛因，所│1 項    │    │。            │
│  │  │      │      │購得之海洛因則各分得一│        │    │              │
│  │  │      │      │半」，庚○○即將 3000 │        │    │              │
│  │  │      │      │元交予甲○○，由甲○○│        │    │              │
│  │  │      │      │將二人共同出資之 6000 │        │    │              │
│  │  │      │      │交予不詳之販毒者，並收│        │    │              │
│  │  │      │      │受所購得價值 6000 元之│        │    │              │
│  │  │      │      │海洛因，甲○○隨即再將│        │    │              │
│  │  │      │      │其中一半之海洛因（即價│        │    │              │
│  │  │      │      │值 3000 元之份量）交給│        │    │              │
│  │  │      │      │庚○○，庚○○隨之便施│        │    │              │
│  │  │      │      │用上開海洛因，甲○○即│        │    │              │
│  │  │      │      │以此方式便利助益（幫助│        │    │              │
│  │  │      │      │）庚○○施用海洛因。  │        │    │              │
├─┼─┼───┼───┼───────────┼────┼──┼───────┤
│5 │海│97 年 │宜蘭縣│庚○○為取得海洛因毒品│刑法第30│幫助│有期徒刑陸月。│
│  │洛│7 月至│壯圍鄉│施用，於左列時間以0936│條第1項 │施用│未扣案門號０九│
│  │因│10 月 │海世界│555595 號行動電話與石 │前段、毒│第一│0000000│
│  │  │間某日│釣蝦場│漢成持用之 0000000000 │品危害防│級毒│三號行動電話手│
│  │  │      │附近  │號行動電話聯絡後，二人│制條例第│品罪│機壹具（含 SIM│
│  │  │      │      │談妥「各自出資 3000 元│10 條第 │    │卡壹張）沒收之│
│  │  │      │      │一同合資購買海洛因，所│1 項    │    │。            │
│  │  │      │      │購得之海洛因則各分得一│        │    │              │
│  │  │      │      │半」，庚○○即將 3000 │        │    │              │
│  │  │      │      │元交予甲○○，由甲○○│        │    │              │
│  │  │      │      │將二人共同出資之 6000 │        │    │              │
│  │  │      │      │交予不詳之販毒者，並收│        │    │              │
│  │  │      │      │受所購得價值 6000 元之│        │    │              │
│  │  │      │      │海洛因，甲○○隨即再將│        │    │              │
│  │  │      │      │其中一半之海洛因（即價│        │    │              │
│  │  │      │      │值 3000 元之份量）交給│        │    │              │
│  │  │      │      │庚○○，庚○○隨之便施│        │    │              │
│  │  │      │      │用上開海洛因，甲○○即│        │    │              │
│  │  │      │      │以此方式便利助益（幫助│        │    │              │
│  │  │      │      │）庚○○施用海洛因。  │        │    │              │
├─┼─┼───┼───┼───────────┼────┼──┼───────┤
│6 │海│97 年 │宜蘭縣│庚○○為取得海洛因毒品│刑法第30│幫助│有期徒刑陸月。│
│  │洛│7 月至│壯圍鄉│施用，於左列時間以0936│條第1項 │施用│未扣案門號０九│
│  │因│10 月 │海世界│555595 號行動電話與石 │前段、毒│第一│0000000│
│  │  │間某日│釣蝦場│漢成持用之 0000000000 │品危害防│級毒│三號行動電話手│
│  │  │      │附近  │號行動電話聯絡後，二人│制條例第│品罪│機壹具（含 SIM│
│  │  │      │      │談妥「各自出資 2000 元│10 條第 │    │卡壹張）沒收之│
│  │  │      │      │一同合資購買海洛因，所│1 項    │    │。            │
│  │  │      │      │購得之海洛因則各分得一│        │    │              │
│  │  │      │      │半」，庚○○即將 2000 │        │    │              │
│  │  │      │      │元交予甲○○，由甲○○│        │    │              │
│  │  │      │      │將二人共同出資之 4000 │        │    │              │
│  │  │      │      │交予不詳之販毒者，並收│        │    │              │
│  │  │      │      │受所購得價值 4000 元之│        │    │              │
│  │  │      │      │海洛因，甲○○隨即再將│        │    │              │
│  │  │      │      │其中一半之海洛因（即價│        │    │              │
│  │  │      │      │值 2000 元之份量）交給│        │    │              │
│  │  │      │      │庚○○，庚○○隨之便施│        │    │              │
│  │  │      │      │用上開海洛因，甲○○即│        │    │              │
│  │  │      │      │以此方式便利助益（幫助│        │    │              │
│  │  │      │      │）庚○○施用海洛因。  │        │    │              │
└─┴─┴───┴───┴───────────┴────┴──┴───────┘
附表六：與證人己○○合買海洛因、安非他命，幫助證人己○○
施用海洛因、安非他命部分
┌─┬─┬───┬───┬───────────┬────┬──┬───────┐
│編│毒│時間（│地點  │幫助方法              │所犯法條│罪名│宣告刑        │
│號│品│民國）│      │                      │        │    │              │
│  │種│      │      │                      │        │    │              │
│  │類│      │      │                      │        │    │              │
├─┼─┼───┼───┼───────────┼────┼──┼───────┤
│1 │海│96 年 │宜蘭縣│己○○為取得海洛因毒品│刑法第30│幫助│有期徒刑柒月。│
│  │洛│底某日│宜蘭市│施用，於左列時間以電話│條第1項 │施用│              │
│  │因│      │進士路│與甲○○聯絡後，二人談│前段、毒│第一│              │
│  │  │      │附近  │妥「各自出資新臺幣（下│品危害防│級毒│              │
│  │  │      │      │同） 2000 元一同合資購│制條例第│品罪│              │
│  │  │      │      │買海洛因，所購得之海洛│10 條第 │，累│              │
│  │  │      │      │因則各分得一半」後，陳│1 項    │犯  │              │
│  │  │      │      │鈞宸即將 2000 元交予石│        │    │              │
│  │  │      │      │漢成，由甲○○將二人共│        │    │              │
│  │  │      │      │同出資之 4000 交予不詳│        │    │              │
│  │  │      │      │之販毒者，並收受所購得│        │    │              │
│  │  │      │      │價值 4000 元之海洛因，│        │    │              │
│  │  │      │      │甲○○隨即再將其中一半│        │    │              │
│  │  │      │      │之海洛因（即價值 2000 │        │    │              │
│  │  │      │      │元之份量）交給己○○，│        │    │              │
│  │  │      │      │己○○隨之便施用上開海│        │    │              │
│  │  │      │      │洛因，甲○○即以此方式│        │    │              │
│  │  │      │      │便利助益（幫助）己○○│        │    │              │
│  │  │      │      │施用海洛因。          │        │    │              │
├─┼─┼───┼───┼───────────┼────┼──┼───────┤
│2 │海│97 年 │宜蘭縣│己○○為取得海洛因、安│刑法第30│幫助│有期徒刑捌月。│
│  │洛│2 月初│員山鄉│非他命毒品施用，乃於左│條第1項 │施用│              │
│  │因│某日  │某統一│列時間以電話與甲○○聯│前段、毒│第一│              │
│  │、│      │超商附│絡後，二人談妥「各自出│品危害防│級毒│              │
│  │安│      │近    │資 2000 元一同合資購買│制條例第│品罪│              │
│  │非│      │      │海洛因，各自出資 1000 │10 條第 │，累│              │
│  │他│      │      │元一同合資購買安非他命│1 項、第│犯  │              │
│  │命│      │      │，所購得之海洛因、安非│2 項    │    │              │
│  │  │      │      │他命則各分得一半」後，│        │    │              │
│  │  │      │      │己○○即將 3000 元交予│        │    │              │
│  │  │      │      │甲○○，由甲○○將二人│        │    │              │
│  │  │      │      │共同出資之 6000 交予不│        │    │              │
│  │  │      │      │詳之販毒者，並收受所購│        │    │              │
│  │  │      │      │得價值 4000 元之海洛因│        │    │              │
│  │  │      │      │、價值 2000 元之海洛因│        │    │              │
│  │  │      │      │，甲○○隨即再將其中一│        │    │              │
│  │  │      │      │半之海洛因、安非他命（│        │    │              │
│  │  │      │      │即價值 2000 元之份量之│        │    │              │
│  │  │      │      │海洛因、價值 1000 元之│        │    │              │
│  │  │      │      │份量之海洛因）交給陳鈞│        │    │              │
│  │  │      │      │宸，己○○隨之便施用上│        │    │              │
│  │  │      │      │開海洛因、安非他命，石│        │    │              │
│  │  │      │      │漢成即以此方式同時便利│        │    │              │
│  │  │      │      │助益（幫助）己○○施用│        │    │              │
│  │  │      │      │海洛因、安非他命。    │        │    │              │
└─┴─┴───┴───┴───────────┴────┴──┴───────┘
附表七：與證人丙○○合買海洛因，幫助證人丙○○施用海洛因
部分
┌─┬─┬───┬───┬───────────┬────┬──┬───────┐
│編│毒│時間（│地點  │幫助方法              │所犯法條│罪名│宣告刑        │
│號│品│民國）│      │                      │        │    │              │
│  │種│      │      │                      │        │    │              │
│  │類│      │      │                      │        │    │              │
├─┼─┼───┼───┼───────────┼────┼──┼───────┤
│1 │海│97 年 │宜蘭縣│丙○○為取得海洛因毒品│刑法第30│幫助│有期徒刑陸月。│
│  │洛│10 月 │員山鄉│施用，於左列時間以0986│條第1項 │施用│扣案之門號０九│
│  │因│初某日│員山路│913562 號行動電話與石 │前段、毒│第一│0000000│
│  │  │      │1段143│漢成持用之 0000000000 │品危害防│級毒│０行動電話 SIM│
│  │  │      │巷23號│、0000000000 號行動電 │制條例第│品罪│卡壹張沒收之；│
│  │  │      │4樓之3│話聯絡後，二人談妥「各│10 條第 │    │未扣案門號０九│
│  │  │      │樓下  │自出資新臺幣（下同）  │1 項    │    │0000000│
│  │  │      │      │3000 元一同合資購買海 │        │    │０號行動電話手│
│  │  │      │      │洛因，所購得之海洛因則│        │    │機壹具、門號０│
│  │  │      │      │各分得一半」，丙○○即│        │    │0000000│
│  │  │      │      │將 3000 元交予甲○○，│        │    │四三號行動電話│
│  │  │      │      │由甲○○將二人共同出資│        │    │手機壹具（含  │
│  │  │      │      │之 6000 交予不詳之販毒│        │    │SIM 卡壹張）均│
│  │  │      │      │者，並收受所購得價值  │        │    │沒收之。      │
│  │  │      │      │6000 元之海洛因，石漢 │        │    │              │
│  │  │      │      │成隨即再將其中一半之海│        │    │              │
│  │  │      │      │洛因（即價值 3000 元之│        │    │              │
│  │  │      │      │份量）交給丙○○，林樹│        │    │              │
│  │  │      │      │貴隨之便施用上開海洛因│        │    │              │
│  │  │      │      │，甲○○即以此方式便利│        │    │              │
│  │  │      │      │助益（幫助）丙○○施用│        │    │              │
│  │  │      │      │海洛因。              │        │    │              │
├─┼─┼───┼───┼───────────┼────┼──┼───────┤
│2 │海│97 年 │宜蘭縣│丙○○為取得海洛因毒品│刑法第30│幫助│有期徒刑陸月。│
│  │洛│10 月 │員山鄉│施用，於左列時間以0986│條第1項 │施用│扣案之門號０九│
│  │因│中某日│員山路│913562 號行動電話與石 │前段、毒│第一│0000000│
│  │  │      │1段143│漢成持用之 0000000000 │品危害防│級毒│０行動電話 SIM│
│  │  │      │巷23號│、0000000000 號行動電 │制條例第│品罪│卡壹張沒收之；│
│  │  │      │4樓之3│話聯絡後，二人談妥「各│10 條第 │    │未扣案門號０九│
│  │  │      │樓下  │自出資 3000 元一同合資│1 項    │    │0000000│
│  │  │      │      │購買海洛因，所購得之海│        │    │０號行動電話手│
│  │  │      │      │洛因則各分得一半」，林│        │    │機壹具、門號０│
│  │  │      │      │樹貴即將 3000 元交予石│        │    │0000000│
│  │  │      │      │漢成，由甲○○將二人共│        │    │四三號行動電話│
│  │  │      │      │同出資之 6000 交予不詳│        │    │手機壹具（含  │
│  │  │      │      │之販毒者，並收受所購得│        │    │SIM 卡壹張）均│
│  │  │      │      │價值 6000 元之海洛因，│        │    │沒收之。      │
│  │  │      │      │甲○○隨即再將其中一半│        │    │              │
│  │  │      │      │之海洛因（即價值 3000 │        │    │              │
│  │  │      │      │元之份量）交給丙○○，│        │    │              │
│  │  │      │      │丙○○隨之便施用上開海│        │    │              │
│  │  │      │      │洛因，甲○○即以此方式│        │    │              │
│  │  │      │      │便利助益（幫助）丙○○│        │    │              │
│  │  │      │      │施用海洛因。          │        │    │              │
├─┼─┼───┼───┼───────────┼────┼──┼───────┤
│3 │海│97 年 │宜蘭縣│丙○○為取得海洛因毒品│刑法第30│幫助│有期徒刑陸月。│
│  │洛│11 月 │員山鄉│施用，於左列時間以0986│條第1項 │施用│扣案之門號０九│
│  │因│間某日│員山路│913562 號行動電話與石 │前段、毒│第一│0000000│
│  │  │      │1段143│漢成持用之 0000000000 │品危害防│級毒│０行動電話 SIM│
│  │  │      │巷23號│、0000000000 號行動電 │制條例第│品罪│卡壹張沒收之；│
│  │  │      │4樓之3│話聯絡後，二人談妥「各│10 條第 │    │未扣案門號０九│
│  │  │      │樓下  │自出資 3000 元一同合資│1 項    │    │0000000│
│  │  │      │      │購買海洛因，所購得之海│        │    │０號行動電話手│
│  │  │      │      │洛因則各分得一半」，林│        │    │機壹具、門號０│
│  │  │      │      │樹貴即將 3000 元交予石│        │    │0000000│
│  │  │      │      │漢成，由甲○○將二人共│        │    │四三號行動電話│
│  │  │      │      │同出資之 6000 交予不詳│        │    │手機壹具（含  │
│  │  │      │      │之販毒者，並收受所購得│        │    │SIM 卡壹張）均│
│  │  │      │      │價值 6000 元之海洛因，│        │    │沒收之。      │
│  │  │      │      │甲○○隨即再將其中一半│        │    │              │
│  │  │      │      │之海洛因（即價值 3000 │        │    │              │
│  │  │      │      │元之份量）交給丙○○，│        │    │              │
│  │  │      │      │丙○○隨之便施用上開海│        │    │              │
│  │  │      │      │洛因，甲○○即以此方式│        │    │              │
│  │  │      │      │便利助益（幫助）丙○○│        │    │              │
│  │  │      │      │施用海洛因。          │        │    │              │
└─┴─┴───┴───┴───────────┴────┴──┴───────┘
附表八： 被訴販賣安非他命予辛○○之部分（無罪）
┌─┬──┬──────┬──┬────┬──────────┬────┬────┐
│編│毒品│交易時間    │交易│交易次數│交易金額（新臺幣）  │交易地點│聯絡方式│
│號│種類│            │對象│        │                    │        │        │
├─┼──┼──────┼──┼────┼──────────┼────┼────┤
│1 │安非│97 年 4 月間│楊鏈│15次    │1. 98年4月間某日晚上│宜蘭縣宜│辛○○與│
│  │他命│某日 21 時許│璋  │        │21 時許，交易兩小包 │蘭市新民│甲○○持│
│  │    │至同年 7、8 │    │        │安非他命，價值約3000│路哈利波│有之0936│
│  │    │月間        │    │        │元。                │特遊藝場│594443號│
│  │    │            │    │        │2. 交易 1000 元共計 │、宜蘭縣│行動電話│
│  │    │            │    │        │7 次。              │宜蘭市崇│聯絡後，│
│  │    │            │    │        │3. 交易 2000 元共計 │聖街開心│到交易地│
│  │    │            │    │        │7 次。              │遊藝場內│點找石漢│
│  │    │            │    │        │                    │。      │成。    │
└─┴──┴──────┴──┴────┴──────────┴────┴────┘

司法院資訊處製作；財團法人民間司法改革基金會備份。
